# Дієслова 1 (абонувати - абоную)

#group vr1

SFX O Y 895

# Зворотня форма дієслів (-ся та -сь)
SFX O   ся	сь	тися		#  ~тися  ~тись



SFX O   тися	ться	[аеєиіїоуюя]тися	#		рватися	рваться

# МН (окрім Я, Ти, Він) для всіх закінчень, крім "йти" (йшов, йшла, йшло), та -сти
SFX O   тися	лася	[^с]тися		#		абонуватися	абонувалася	(Вона)
SFX O   тися	лась	[^с]тися		#		абонуватись	абонувалась	(Вона)
SFX O   тися	лося	[^с]тися		#		абонуватися	абонувалося	(Воно)
SFX O   тися	лось	[^с]тися		#		абонуватись	абонувалось	(Воно)
SFX O   тися	лися	[^с]тися		#		абонуватися	абонувалися	(Ми,	Ви,	Вони)
SFX O   тися	лись	[^с]тися		#		абонуватись	абонувались	(Ми,	Ви,	Вони)
SFX O   тися	вся	[аеиіїоуя]тися		#		абонуватися	абонувався	(Я,	Ти,	Він)
SFX O   тися	всь	[аеиіїоуя]тися		#		абонуватись	абонувавсь	(Я,	Ти,	Він)
SFX O   тися	вшись	[аеиіїоуя]тися		#		абонуватись	абонувавшись

SFX O   ватися	юся	[ауюя]ватися		#		абонуватися	абонуюся	(Я)
SFX O   ватися	юсь	[ауюя]ватися		#		абонуватись	абонуюсь	(Я)
SFX O   ватися	єшся	[ауюя]ватися		#		абонуватися	абонуєшся	(Ти)
SFX O   ватися	ється	[ауюя]ватися		#		абонуватиться	абонується	(Він)
SFX O   ватися	ємося	[ауюя]ватися		#		абонуватися	абонуємося	(Ми)
SFX O   ватися	ємось	[ауюя]ватися		#		абонуватись	абонуємось	(Ми)
SFX O   ватися	ємся	[ауюя]ватися		#		абонуватися	абонуємся	(Ми)
SFX O   ватися	єтеся	[ауюя]ватися		#		абонуватися	абонуєтеся	(Ви)
SFX O   ватися	єтесь	[ауюя]ватися		#		абонуватись	абонуєтесь	(Ви)
SFX O   ватися	ються	[ауюя]ватися		#		абонуватися	абонуються	(Вони)

SFX O   ватися	йся	[ую]ватися		#		абонуватися	абонуйся	(Ти)
SFX O   ватися	йсь	[ую]ватися		#		абонуватись	абонуйсь	(Ти)
SFX O   ватися	ймося	[ую]ватися		#		абонуватися	абонуймося	(Ми)
SFX O   ватися	ймось	[ую]ватися		#		абонуватись	абонуймось	(Ми)
SFX O   ватися	йтеся	[ую]ватися		#		абонуватися	абонуйтеся	(Ви)
SFX O   ватися	йтесь	[ую]ватися		#		абонуватись	абонуйтесь	(Ви)

SFX O   тися	йся	[ая]ватися		#		ставатися	ставайся	(Ти)
SFX O   тися	йсь	[ая]ватися		#		ставатись	ставайсь	(Ти)
SFX O   тися	ймося	[ая]ватися		#		ставатися	ставаймося	(Ми)
SFX O   тися	ймось	[ая]ватися		#		ставатись	ставаймось	(Ми)
SFX O   тися	йтеся	[ая]ватися		#		ставатися	ставайтеся	(Ви)
SFX O   тися	йтесь	[ая]ватися		#		ставатись	ставайтесь	(Ви)

SFX O   атися	уся	[рз]ватися		#		рватися	рвуся	(Я)
SFX O   атися	усь	[рз]ватися		#		рватись	рвусь	(Я)
SFX O   атися	ешся	[рз]ватися		#		рватися	рвешся	(Ти)
SFX O   атися	еться	[рз]ватися		#		рватиться	рветься	(Він)
SFX O   атися	емося	[рз]ватися		#		рватися	рвемося	(Ми)
SFX O   атися	емось	[рз]ватися		#		рватись	рвемось	(Ми)
SFX O   атися	емся	[рз]ватися		#		рватися	рвемся	(Ми)
SFX O   атися	етеся	[рз]ватися		#		рватися	рветеся	(Ви)
SFX O   атися	етесь	[рз]ватися		#		рватись	рветесь	(Ви)
SFX O   атися	уться	[рз]ватися		#		рватися	рвуться	(Вони)
SFX O   атися	ися	[рз]ватися		#		рватися	рвися	(Ти)
SFX O   атися	ись	[рз]ватися		#		рватись	рвись	(Ти)
SFX O   атися	імося	[рз]ватися		#		рватися	рвімося	(Ми)
SFX O   атися	імось	[рз]ватися		#		рватись	рвімось	(Ми)
SFX O   атися	імся	[рз]ватися		#		рватися	рвімся	(Ми)
SFX O   атися	іться	[рз]ватися		#		рватися	рвіться	(Ви)

SFX O   атися	ешся	[дн]атися		#		стогнатися	стогнешся	(Ти)
SFX O   атися	еться	[дн]атися		#		стогнатиться	стогнеться	(Він)
SFX O   атися	емося	[дн]атися		#		стогнатися	стогнемося	(Ми)
SFX O   атися	емось	[дн]атися		#		стогнатись	стогнемось	(Ми)
SFX O   атися	емся	[дн]атися		#		стогнатися	стогнемся	(Ми)
SFX O   атися	етеся	[дн]атися		#		стогнатися	стогнетеся	(Ви)
SFX O   атися	етесь	[дн]атися		#		стогнатись	стогнетесь	(Ви)
SFX O   атися	уться	[дн]атися		#		стогнатися	стогнуться	(Вони)

# Дієслова з закінченням -зати з чергуванням з/ж, г/ж (без чергування - гр. /v2)
SFX O   .атися	жуся	[гз]атися		#		казатися	кажуся	(Я)
SFX O   .атися	жусь	[гз]атися		#		казатись	кажусь	(Я)
SFX O   .атися	жешся	[гз]атися		#		казатися	кажешся	(Ти)
SFX O   .атися	жеться	[гз]атися		#		казатиться	кажеться	(Він)
SFX O   .атися	жемося	[гз]атися		#		казатися	кажемося	(Ми)
SFX O   .атися	жемось	[гз]атися		#		казатись	кажемось	(Ми)
SFX O   .атися	жемся	[гз]атися		#		казатися	кажемся	(Ми)
SFX O   .атися	жетеся	[гз]атися		#		казатися	кажетеся	(Ви)
SFX O   .атися	жетесь	[гз]атися		#		казатись	кажетесь	(Ви)
SFX O   .атися	жуться	[гз]атися		#		казатися	кажуться	(Вони)

# варіанти закінчень: -жи (д.ф. зв'яжи), -ж (різати, зарізати - ріж)
SFX O   затися	жся	ізатися		#		різатися	ріжся	(Ти)
SFX O   затися	жся	мазатися		#		мазатися	мажся	(Ти)
SFX O   затися	жися	казатися		#		казатися	кажися	(Ти)
SFX O   затися	жись	казатися		#		казатись	кажись	(Ти)
SFX O   .атися	жися	[еиуя][гз]атися		#		лизатися	лижися	(Ти)
SFX O   .атися	жись	[еиуя][гз]атися		#		лизатись	лижись	(Ти)
SFX O   затися	жмося	ізатися		#		відрізатися	відріжмося	(Ми)
SFX O   затися	жмось	ізатися		#		відрізатись	відріжмось	(Ми)
SFX O   затися	жмося	мазатися		#		мазатися	мажмося	(Ми)
SFX O   затися	жмось	мазатися		#		мазатись	мажмось	(Ми)
SFX O   затися	жімося	казатися		#		казатися	кажімося	(Ми)
SFX O   затися	жімось	казатися		#		казатись	кажімось	(Ми)
SFX O   затися	жімся	казатися		#		казатися	кажімся	(Ми)
SFX O   .атися	жімося	[еиуя][гз]атися		#		лизатися	лижімося	(Ми)
SFX O   .атися	жімось	[еиуя][гз]атися		#		лизатись	лижімось	(Ми)
SFX O   .атися	жімся	[еиуя][гз]атися		#		лизатися	лижімся	(Ми)
SFX O   затися	жтеся	ізатися		#		відрізатися	відріжтеся	(Ви)
SFX O   затися	жтесь	ізатися		#		відрізатись	відріжтесь	(Ви)
SFX O   затися	жтеся	мазатися		#		мазатися	мажтеся	(Ви)
SFX O   затися	жтесь	мазатися		#		мазатись	мажтесь	(Ви)
SFX O   затися	жіться	казатися		#		казатися	кажіться	(Ви)
SFX O   .атися	жіться	[еиуя][гз]атися		#		лизатися	лижіться	(Ви)

# винят.: жати (I) - жму (гр v3), жати (II) - жну (v6)
# винят.: (за)(і)ржати  в гр. v4
SFX O   атися	уся	[днжщ]атися		#		блищатися	блищуся	(Я)
SFX O   атися	усь	[днжщ]атися		#		блищатись	блищусь	(Я)
SFX O   атися	ишся	[жщ]атися		#		блищатися	блищишся	(Ти)
SFX O   атися	иться	[жщ]атися		#		блищатися	блищиться	(Він)
SFX O   атися	имося	[жщ]атися		#		блищатися	блищимося	(Ми)
SFX O   атися	имось	[жщ]атися		#		блищатись	блищимось	(Ми)
SFX O   атися	имся	[жщ]атися		#		блищатися	блищимся	(Ми)
SFX O   атися	итеся	[жщ]атися		#		блищатися	блищитеся	(Ви)
SFX O   атися	итесь	[жщ]атися		#		блищатись	блищитесь	(Ви)
SFX O   атися	аться	[жщ]атися		#		блищатися	блищаться	(Вони)
SFX O   атися	ися	[днжщ]атися		#		блищатися	блищися	(Ти)
SFX O   атися	ись	[днжщ]атися		#		блищатись	блищись	(Ти)

SFX O   атися	імося	[днжщ]атися		#		блищатися	блищімося	(Ми)
SFX O   атися	імось	[днжщ]атися		#		блищатись	блищімось	(Ми)
SFX O   атися	імся	[днжщ]атися		#		блищатися	блищімся	(Ми)
SFX O   атися	іться	[джщн]атися		#		блищатися	блищіться	(Ви)

SFX O   атися	уся	[^ао]чатися		#		деренчатися	деренчуся	(Я)
SFX O   атися	усь	[^ао]чатися		#		деренчатись	деренчусь	(Я)
SFX O   атися	ишся	[^оа]чатися		#		бряжчатися	бряжчишся	(Ти)
SFX O   атися	иться	[^оа]чатися		#		бряжчатися	бряжчиться	(Він)
SFX O   атися	имося	[^оа]чатися		#		бряжчатися	бряжчимося	(Ми)
SFX O   атися	имось	[^оа]чатися		#		бряжчатись	бряжчимось	(Ми)
SFX O   атися	имся	[^оа]чатися		#		бряжчатися	бряжчимся	(Ми)
SFX O   атися	итеся	[^оа]чатися		#		бряжчатися	бряжчишся	(Ви)
SFX O   атися	итесь	[^оа]чатися		#		бряжчатись	бряжчишсь	(Ви)
SFX O   атися	аться	[^ао]чатися		#		бряжчатися	бряжчаться	(Вони)
SFX O   атися	ися	[^аво]чатися		#		деренчатися	деренчися	(Ти)
SFX O   атися	ись	[^аво]чатися		#		деренчатись	деренчись	(Ти)

SFX O   атися	нуся	[ао]чатися		#		зачатися	зачнуся	(Я)
SFX O   атися	нусь	[ао]чатися		#		зачатись	зачнусь	(Я)
SFX O   атися	нешся	[ао]чатися		#		зачатися	зачнешся	(Ти)
SFX O   атися	неться	[ао]чатися		#		зачатиться	зачнеться	(Він)
SFX O   атися	немося	[ао]чатися		#		зачатися	зачнемося	(Ми)
SFX O   атися	немось	[ао]чатися		#		зачатись	зачнемось	(Ми)
SFX O   атися	немся	[ао]чатися		#		зачатися	зачнемся	(Ми)
SFX O   атися	нетеся	[ао]чатися		#		зачатися	зачнетеся	(Ви)
SFX O   атися	нетесь	[ао]чатися		#		зачатись	зачнетесь	(Ви)
SFX O   атися	нуться	[ао]чатися		#		зачатися	зачнуться	(Вони)
SFX O   атися	нися	[ао]чатися		#		зачатися	зачнися	(Ти)
SFX O   атися	нись	[ао]чатися		#		зачатись	зачнись	(Ти)

SFX O   атися	німося	[ао]чатися		#		зачатися	зачнімося	(Ми)
SFX O   атися	німось	[ао]чатися		#		зачатись	зачнімось	(Ми)
SFX O   атися	німся	[ао]чатися		#		зачатися	зачнімся	(Ми)
SFX O   атися	імося	[^аво]чатися		#		бряжчатися	бряжчімося	(Ми)
SFX O   атися	імось	[^аво]чатися		#		бряжчатись	бряжчімось	(Ми)
SFX O   атися	імся	[^аво]чатися		#		бряжчатися	бряжчімся	(Ми)
SFX O   атися	ніться	[ао]чатися		#		зачатися	зачніться	(Ви)
SFX O   атися	іться	[^аво]чатися		#		бряжчатися	бряжчіться	(Ви)

SFX O   .атися	чуся	[^с][кт]атися	#		шептатися	шепчуся	(Я)
SFX O   .атися	чусь	[^с][кт]атися	#		шептатись	шепчусь	(Я)
SFX O   .атися	чешся	[^с][кт]атися	#		шептатися	шепчешся	(Ти)
SFX O   .атися	четься	[^с][кт]атися	#		шептатиться	шепчеться	(Він)
SFX O   .атися	чемося	[^с][кт]атися	#		шептатися	шепчемося	(Ми)
SFX O   .атися	чемось	[^с][кт]атися	#		шептатись	шепчемось	(Ми)
SFX O   .атися	чемся	[^с][кт]атися	#		шептатися	шепчемся	(Ми)
SFX O   .атися	четеся	[^с][кт]атися	#		шептатися	шепчетеся	(Ви)
SFX O   .атися	четесь	[^с][кт]атися	#		шептатись	шепчетесь	(Ви)
SFX O   .атися	чуться	[^с][кт]атися	#		шептатися	шепчуться	(Вони)

SFX O   татися	чися	[^с]татися		#		шептатися	шепчися	(Ти)
SFX O   татися	чись	[^с]татися		#		шептатись	шепчись	(Ти)
SFX O   татися	чімося	[^с]татися		#		шептатися	шепчімося	(Ми)
SFX O   татися	чімось	[^с]татися		#		шептатись	шепчімось	(Ми)
SFX O   татися	чімся	[^с]татися		#		шептатися	шепчімся	(Ми)

SFX O   катися	чся	лакатися		#		плакатися	плачся	(Ти)
SFX O   катися	чися	какатися		#		скакатися	скачися	(Ти)
SFX O   катися	чись	какатися		#		скакатись	скачись	(Ти)
SFX O   катися	чися	ткатися		#		ткатися	тчися	(Ти)
SFX O   катися	чись	ткатися		#		ткатись	тчись	(Ти)
SFX O   катися	чся	икатися		#		кликатися	кличся	(Ти)
SFX O   катися	чмося	лакатися		#		плакатися	плачмося	(Ми)
SFX O   катися	чмось	лакатися		#		плакатись	плачмось	(Ми)
SFX O   катися	чімося	какатися		#		ткатися	тчімося	(Ми)
SFX O   катися	чімось	какатися		#		ткатись	тчімось	(Ми)
SFX O   катися	чімся	какатися		#		ткатися	тчімся	(Ми)
SFX O   катися	чімося	ткатися		#		ткатися	тчімося	(Ми)
SFX O   катися	чімось	ткатися		#		ткатись	тчімось	(Ми)
SFX O   катися	чімся	ткатися		#		ткатися	тчімся	(Ми)
SFX O   катися	чтеся	лакатися		#		плакатися	плачтеся	(Ви)
SFX O   катися	чтесь	лакатися		#		плакатись	плачтесь	(Ви)
SFX O   катися	чіться	какатися		#		скакатися	скачіться	(Ви)
SFX O   катися	чіться	ткатися		#		ткатися	тчіться	(Ви)

SFX O   .атися	шуся	[сх]атися	#		писатися	пишуся	(Я)
SFX O   .атися	шусь	[сх]атися	#		писатись	пишусь	(Я)
SFX O   .атися	шешся	[сх]атися	#		писатися	пишешся	(Ти)
SFX O   .атися	шеться	[сх]атися	#		писатиться	пишеться	(Він)
SFX O   .атися	шемося	[сх]атися	#		писатися	пишемося	(Ми)
SFX O   .атися	шемось	[сх]атися	#		писатись	пишемось	(Ми)
SFX O   .атися	шемся	[сх]атися	#		писатися	пишемся	(Ми)
SFX O   .атися	шетеся	[сх]атися	#		писатися	пишетеся	(Ви)
SFX O   .атися	шетесь	[сх]атися	#		писатись	пишетесь	(Ви)
SFX O   .атися	шуться	[сх]атися	#		писатися	пишуться	(Вони)

SFX O   сатися	шися	сатися		#		писатися	пишися	(Ти)
SFX O   сатися	шись	сатися		#		писатись	пишись	(Ти)
SFX O   хатися	шися	[^и]хатися		#		брехатися	брешися	(Ти)
SFX O   хатися	шись	[^и]хатися		#		брехатись	брешись	(Ти)
SFX O   хатися	шися	[^д]ихатися		#		колихатися	колишися	(Ти)
SFX O   хатися	шись	[^д]ихатися		#		колихатись	колишись	(Ти)
SFX O   хатися	шся	дихатися		#		дихатися	дишся	(Ти)

SFX O   сатися	шімося	сатися		#		писатися	пишімося	(Ми)
SFX O   сатися	шімось	сатися		#		писатись	пишімось	(Ми)
SFX O   сатися	шімся	сатися		#		писатися	пишімся	(Ми)
SFX O   хатися	шімося	[^и]хатися		#		брехаатися	брешімося	(Ми)
SFX O   хатися	шімось	[^и]хатися		#		брехаатись	брешімось	(Ми)
SFX O   хатися	шімся	[^и]хатися		#		брехатися	брешімся	(Ми)
SFX O   хатися	шімося	[^д]ихатися		#		колихатися	колишімося	(Ми)
SFX O   хатися	шімось	[^д]ихатися		#		колихатись	колишімось	(Ми)
SFX O   хатися	шімся	[^д]ихатися		#		колихатися	колишімся	(Ми)
SFX O   хатися	шмося	дихатися		#		дихатися	дишмося	(Ми)
SFX O   хатися	шмось	дихатися		#		дихатись	дишмось	(Ми)
SFX O   катися	чмося	икатися		#		кликатися	кличмося	(Ми)
SFX O   катися	чмось	икатися		#		кликатись	кличмось	(Ми)

SFX O   татися	чіться	[^с]татися		#		шептатися	шепчіться	(Ви)
SFX O   сатися	шіться	сатися		#		писатися	пишіться	(Ви)
SFX O   хатися	шіться	[^и]хатися		#		брехатися	брешіться	(Ви)
SFX O   хатися	шіться	[^д]ихатися		#		колихатися	колишіться	(Ви)
SFX O   хатися	штеся	дихатися		#		дихатися	диштеся	(Ви)
SFX O   хатися	штесь	дихатися		#		дихатись	диштесь	(Ви)
SFX O   катися	чтеся	[^ста]катися		#		плакатися	плачтеся	(Ви)
SFX O   катися	чтесь	[^ста]катися		#		плакатись	плачтесь	(Ви)

SFX O   с.атися	щуся	с[кт]атися	#		свистатися	свищуся	(Я)
SFX O   с.атися	щусь	с[кт]атися	#		свистатись	свищусь	(Я)
SFX O   с.атися	щешся	с[кт]атися	#		свистатися	свищешся	(Ти)
SFX O   с.атися	щеться	с[кт]атися	#		свистатиться	свищеться	(Він)
SFX O   с.атися	щемося	с[кт]атися	#		свистатися	свищемося	(Ми)
SFX O   с.атися	щемось	с[кт]атися	#		свистатись	свищемось	(Ми)
SFX O   с.атися	щемся	с[кт]атися	#		свистатися	свищемся	(Ми)
SFX O   с.атися	щетеся	с[кт]атися	#		свистатися	свищетеся	(Ви)
SFX O   с.атися	щетесь	с[кт]атися	#		свистатись	свищетесь	(Ви)
SFX O   с.атися	щуться	с[кт]атися	#		свистатися	свищуться	(Вони)
SFX O   с.атися	щися	с[кт]атися	#		свистатися	свищися	(Ти)
SFX O   с.атися	щись	с[кт]атися	#		свистатись	свищись	(Ти)
SFX O   с.атися	щімося	с[кт]атися	#		плескатися	плещімося	(Ми)
SFX O   с.атися	щімось	с[кт]атися	#		плескатись	плещімось	(Ми)
SFX O   с.атися	щімся	с[кт]атися	#		плескатися	плещімся	(Ми)
SFX O   с.атися	щіться	с[кт]атися	#		свистатися	свищіться	(Ви)

SFX O   слатися	шлюся	слатися		#		послатися	пошлюся	(Я)
SFX O   слатися	шлюсь	слатися		#		послатись	пошлюсь	(Я)
SFX O   слатися	шлешся	слатися		#		послатися	пошлешся	(Ти)
SFX O   слатися	шлеться	слатися		#		послатиться	пошлеться	(Він)
SFX O   слатися	шлемося	слатися		#		послатися	пошлемося	(Ми)
SFX O   слатися	шлемось	слатися		#		послатись	пошлемось	(Ми)
SFX O   слатися	шлемся	слатися		#		послатися	пошлемся	(Ми)
SFX O   слатися	шлетеся	слатися		#		послатися	пошлетеся	(Ви)
SFX O   слатися	шлетесь	слатися		#		послатись	пошлетесь	(Ви)
SFX O   слатися	шлються	слатися		#		послатися	пошлються	(Вони)
SFX O   слатися	шлися	слатися		#		послатися	пошлися	(Ти)
SFX O   слатися	шлись	слатися		#		послатись	пошлись	(Ти)
SFX O   слатися	шлімося	слатися		#		послатися	пошлімося	(Ми)
SFX O   слатися	шлімось	слатися		#		послатись	пошлімось	(Ми)
SFX O   слатися	шлімся	слатися		#		послатися	пошлімся	(Ми)
SFX O   слатися	шліться	слатися		#		послатися	пошліться	(Ви)

SFX O   атися	люся	патися		#		сипатися	сиплюся	(Я)
SFX O   атися	люсь	патися		#		сипатись	сиплюсь	(Я)
SFX O   атися	лешся	[еи]патися		#		сипатися	сиплешся	(Ти)
SFX O   атися	леться	[еи]патися		#		сипатиться	сиплеться	(Він)
SFX O   атися	лемося	[еи]патися		#		сипатися	сиплемося	(Ми)
SFX O   атися	лемось	[еи]патися		#		сипатись	сиплемось	(Ми)
SFX O   атися	лемся	[еи]патися		#		сипатися	сиплемся	(Ми)
SFX O   атися	летеся	[еи]патися		#		сипатися	сиплетеся	(Ви)
SFX O   атися	летесь	[еи]патися		#		сипатись	сиплетесь	(Ви)
SFX O   атися	лються	[еи]патися		#		сипатися	сиплються	(Вони)
SFX O   атися	ся	ипатися		#		сипатися	сипся	(Ти)
SFX O   атися	мося	ипатися		#		сипатися	сипмося	(Ми)
SFX O   атися	мось	ипатися		#		сипатись	сипмось	(Ми)
SFX O   атися	теся	ипатися		#		сипатися	сиптеся	(Ви)
SFX O   атися	тесь	ипатися		#		сипатись	сиптесь	(Ви)

SFX O   атися	ишся	спатися		#		спатися	спишся	(Ти)
SFX O   атися	иться	спатися		#		спатися	спиться	(Він)
SFX O   атися	имося	спатися		#		спатися	спимося	(Ми)
SFX O   атися	имось	спатися		#		спатись	спимось	(Ми)
SFX O   атися	имся	спатися		#		спатися	спимся	(Ми)
SFX O   атися	итеся	спатися		#		спатися	спитеся	(Ви)
SFX O   атися	итесь	спатися		#		спатись	спитесь	(Ви)
SFX O   атися	ляться	спатися		#		спатися	спляться	(Вони)
SFX O   атися	ися	спатися		#		спатися	спися	(Ти)
SFX O   атися	ись	спатися		#		спатись	спись	(Ти)
SFX O   атися	імося	спатися		#		спатися	спімося	(Ми)
SFX O   атися	імось	спатися		#		спатись	спімось	(Ми)
SFX O   атися	імся	спатися		#		спатися	спімся	(Ми)
SFX O   атися	іться	спатися		#		спатися	спіться	(Ви)

SFX O   атися	юся	оратися		#		оратися	орюся	(Я)
SFX O   атися	юсь	оратися		#		оратись	орюсь	(Я)
SFX O   атися	ешся	оратися		#		оратися	орешся	(Ти)
SFX O   атися	еться	оратися		#		оратиться	ореться	(Він)
SFX O   атися	емося	оратися		#		оратися	оремося	(Ми)
SFX O   атися	емось	оратися		#		оратись	оремось	(Ми)
SFX O   атися	емся	оратися		#		оратися	оремся	(Ми)
SFX O   атися	етеся	оратися		#		оратися	оретеся	(Ви)
SFX O   атися	етесь	оратися		#		оратись	оретесь	(Ви)
SFX O   атися	ються	оратися		#		оратися	орються	(Вони)
SFX O   атися	ися	оратися		#		оратися	орися	(Ти)
SFX O   атися	ись	оратися		#		оратись	орись	(Ти)
SFX O   атися	імося	оратися		#		оратися	орімося	(Ми)
SFX O   атися	імось	оратися		#		оратись	орімось	(Ми)
SFX O   атися	імся	оратися		#		оратися	орімся	(Ми)
SFX O   атися	іться	оратися		#		оратися	оріться	(Ви)

SFX O   ратися	еруся	[бдп]ратися		#		братися	беруся	(Я)
SFX O   ратися	ерусь	[бдп]ратися		#		братись	берусь	(Я)
SFX O   ратися	ереться	[бдп]ратися		#		братиться	береться	(Він)
SFX O   ратися	ерешся	[бдп]ратися		#		братися	берешся	(Ти)
SFX O   ратися	еремося	[бдп]ратися		#		братися	беремося	(Ми)
SFX O   ратися	еремось	[бдп]ратися		#		братись	беремось	(Ми)
SFX O   ратися	еремся	[бдп]ратися		#		братися	беремся	(Ми)
SFX O   ратися	еретеся	[бдп]ратися		#		братися	беретеся	(Ви)
SFX O   ратися	еретесь	[бдп]ратися		#		братись	беретесь	(Ви)
SFX O   ратися	еруться	[бдп]ратися		#		братися	беруться	(Вони)

SFX O   ратися	ерися	[бдп]ратися		#		братися	берися	(Ти)
SFX O   ратися	ерись	[бдп]ратися		#		братись	берись	(Ти)
SFX O   ратися	ерімося	[бдп]ратися		#		братися	берімося	(Ми)
SFX O   ратися	ерімось	[бдп]ратися		#		братись	берімось	(Ми)
SFX O   ратися	ерімся	[бдп]ратися		#		братися	берімся	(Ми)
SFX O   ратися	еріться	[бдп]ратися		#		братися	беріться	(Ви)



# (-ити не повинно бути в корені - інакше див. гр. /v2 - пити, бити...)
SFX O   итися	жуся	[^з]дитися		#		входитися	входжуся	(Я)
SFX O   итися	жусь	[^з]дитися		#		входитись	входжусь	(Я)
SFX O   здитися	жджуся	здитися		#		їздитися	їжджуся	(Я)
SFX O   здитися	жджусь	здитися		#		їздитись	їжджусь	(Я)
SFX O   зитися	жуся	зитися		#		возитися	вожуся	(Я)
SFX O   зитися	жусь	зитися		#		возитись	вожусь	(Я)
SFX O   итися	уся	[жчшщ]итися		#		бентежитися	бентежуся	(Я)
SFX O   итися	усь	[жчшщ]итися		#		бентежитись	бентежусь	(Я)
SFX O   ситися	шуся	ситися		#		міситися	мішуся	(Я)
SFX O   ситися	шусь	ситися		#		міситись	мішусь	(Я)
SFX O   титися	чуся	[^с]титися		#		тратитися	трачуся	(Я)
SFX O   титися	чусь	[^с]титися		#		тратитись	трачусь	(Я)
SFX O   ститися	щуся	ститися		#		моститися	мощуся	(Я)
SFX O   ститися	щусь	ститися		#		моститись	мощусь	(Я)
SFX O   итися	люся	[бвмпф]итися		#		вимовитися	вимовлюся	(Я)
SFX O   итися	люсь	[бвмпф]итися		#		вимовитись	вимовлюсь	(Я)
SFX O   итися	юся	[лнр]итися		#		творитися	творюся	(Я)
SFX O   итися	юсь	[лнр]итися		#		творитись	творюсь	(Я)
SFX O   тися	шся	итися		#		бентежитися	бентежишся	(Ти)
SFX O   ися	ься	итися		#		бентежитися	бентежиться	(Він)
SFX O   тися	мося	итися		#		бентежитися	бентежимося	(Ми)
SFX O   тися	мось	итися		#		бентежитись	бентежимось	(Ми)
SFX O   тися	мся	итися		#		бентежитися	бентежимся	(Ми)
SFX O   итися	итеся	итися		#		бентежитися	бентежитеся	(Ви)
SFX O   итися	итесь	итися		#		бентежитись	бентежитесь	(Ви)
SFX O   итися	аться	[жчшщ]итися		#		бентежитися	бентежаться	(Вони)
SFX O   итися	ляться	[бвмпф]итися		#		вимовитися	вимовляться	(Вони)
SFX O   итися	яться	[дзлнрст]итися		#		входитися	входяться	(Вони)

# НФ - у групах imprt0/1

SFX O   ітися	жуся	[^у]дітися		#		смердітися	смерджуся	(Я)
SFX O   ітися	жусь	[^у]дітися		#		смердітись	смерджусь	(Я)
SFX O   ітися	жуся	рудітися		#		шарудітися	шаруджуся	(Я)
SFX O   ітися	жусь	рудітися		#		шарудітись	шаруджусь	(Я)
SFX O   ітися	уся	[^р]удітися		#		погудітися	погудуся	(Я)
SFX O   ітися	усь	[^р]удітися		#		погудітись	погудусь	(Я)
SFX O   ітися	уся	[шж]ітися		#		кишітися	кишуся	(Я)
SFX O   ітися	усь	[шж]ітися		#		кишітись	кишусь	(Я)
SFX O   сітися	шуся	сітися		#		висітися	вишуся	(Я)
SFX O   сітися	шусь	сітися		#		висітись	вишусь	(Я)
SFX O   тітися	чуся	[^с]тітися		#		летітися	лечуся	(Я)
SFX O   тітися	чусь	[^с]тітися		#		летітись	лечусь	(Я)
SFX O   стітися	щуся	стітися		#		шелестітися	шелещуся	(Я)
SFX O   стітися	щусь	стітися		#		шелестітись	шелещусь	(Я)
SFX O   ітися	люся	[бвмп]ітися		#		шумітися	шумлюся	(Я)
SFX O   ітися	люсь	[бвмп]ітися		#		шумітись	шумлюсь	(Я)
SFX O   ітися	юся	[нлр]ітися		#		велітися	велюся	(Я)
SFX O   ітися	юсь	[нлр]ітися		#		велітись	велюсь	(Я)
SFX O   ітися	ишся	ітися		#		шепотітися	шепотишся	(Ти)
SFX O   ітися	иться	ітися		#		шепотітися	шепотиться	(Він)
SFX O   ітися	имося	ітися		#		шепотітися	шепотимося	(Ми)
SFX O   ітися	имось	ітися		#		шепотітись	шепотимось	(Ми)
SFX O   ітися	имся	ітися		#		шепотітися	шепотимся	(Ми)
SFX O   ітися	итеся	ітися		#		шепотітися	шепотитеся	(Ви)
SFX O   ітися	итесь	ітися		#		шепотітись	шепотитесь	(Ви)
SFX O   ітися	аться	шітися		#		кишітися	кишаться	(Вони)
SFX O   ітися	ляться	[бвмп]ітися		#		шумітися	шумляться	(Вони)
SFX O   ітися	яться	[^бвмпш]ітися		#		входитися	входяться	(Вони)

# НФ -іти (-діти визначається в гр imprt0/1)
SFX O   ітися	ися	[^д]ітися		#		скрипітися	скрипися	(Ти)
SFX O   ітися	ись	[^д]ітися		#		скрипітись	скрипись	(Ти)
SFX O   ітися	імося	[^д]ітися		#		скрипітися	скрипімося	(Ми)
SFX O   ітися	імось	[^д]ітися		#		скрипітись	скрипімось	(Ми)
SFX O   ітися	імся	[^д]ітися		#		скрипітися	скрипімся	(Ми)
SFX O   ітися	іться	[^д]ітися		#		скрипітися	скрипіться	(Ви)

# Дієслова з закінченням -нути
SFX O   утися	уся	нутися		#		тягнутися	тягнуся	(Я)
SFX O   утися	усь	нутися		#		тягнутись	тягнусь	(Я)
SFX O   утися	ешся	нутися		#		тягнутися	тягнешся	(Ти)
SFX O   утися	еться	нутися		#		тягнутиться	тягнеться	(Він)
SFX O   утися	емося	нутися		#		тягнутися	тягнемося	(Ми)
SFX O   утися	емось	нутися		#		тягнутись	тягнемось	(Ми)
SFX O   утися	емся	нутися		#		тягнутися	тягнемся	(Ми)
SFX O   утися	етеся	нутися		#		тягнутися	тягнетеся	(Ви)
SFX O   утися	етесь	нутися		#		тягнутись	тягнетесь	(Ви)
SFX O   утися	уться	нутися		#		тягнутися	тягнуться	(Вони)

# НФ - у групах imprt0/1

# Дієслова з закінченням -бути
SFX O   тися	дуся	бутися		#		забутися	забудуся	(Я)
SFX O   тися	дусь	бутися		#		забутись	забудусь	(Я)
SFX O   тися	дешся	бутися		#		забутися	забудешся	(Ти)
SFX O   тися	деться	бутися		#		забутиться	забудеться	(Він)
SFX O   тися	демося	бутися		#		забутися	забудемося	(Ми)
SFX O   тися	демось	бутися		#		забутись	забудемось	(Ми)
SFX O   тися	демся	бутися		#		забутися	забудемся	(Ми)
SFX O   тися	детеся	бутися		#		забутися	забудетеся	(Ви)
SFX O   тися	детесь	бутися		#		забутись	забудетесь	(Ви)
SFX O   тися	дуться	бутися		#		забутися	забудуться	(Вони)
SFX O   тися	дься	бутися		#		забутися	забудься	(Ти)
SFX O   тися	дьмося	бутися		#		забутися	забудьмося	(Ми)
SFX O   тися	дьмось	бутися		#		забутись	забудьмось	(Ми)
SFX O   тися	дьтеся	бутися		#		забутися	забудьтеся	(Ви)
SFX O   тися	дьтесь	бутися		#		забутись	забудьтесь	(Ви)

SFX O   отися	юся	отися		#		боротися	борюся	(Я)
SFX O   отися	юсь	отися		#		боротись	борюсь	(Я)
SFX O   отися	ешся	отися		#		боротися	борешся	(Ти)
SFX O   отися	еться	отися		#		боротиться	бореться	(Він)
SFX O   отися	емося	отися		#		боротися	боремося	(Ми)
SFX O   отися	емось	отися		#		боротись	боремось	(Ми)
SFX O   отися	емся	отися		#		боротися	боремся	(Ми)
SFX O   отися	етеся	отися		#		боротися	боретеся	(Ви)
SFX O   отися	етесь	отися		#		боротись	боретесь	(Ви)
SFX O   отися	ються	отися		#		боротися	борються	(Вони)
SFX O   отися	ися	отися		#		боротися	борися	(Ти)
SFX O   отися	ись	отися		#		боротись	борись	(Ти)
SFX O   отися	імося	отися		#		боротися	борімося	(Ми)
SFX O   отися	імось	отися		#		боротись	борімось	(Ми)
SFX O   отися	імся	отися		#		боротися	борімся	(Ми)
SFX O   отися	іться	отися		#		боротися	боріться	(Ви)

SFX O   їтися	юся	їтися		#		клеїтися	клеюся	(Я)
SFX O   їтися	юсь	їтися		#		клеїтись	клеюсь	(Я)
SFX O   тися	шся	їтися		#		клеїтися	клеїшся	(Ти)
SFX O   тися	ться	їтися		#		клеїтися	клеїться	(Він)
SFX O   тися	мося	їтися		#		клеїтися	клеїмося	(Ми)
SFX O   тися	мось	їтися		#		клеїтись	клеїмось	(Ми)
SFX O   тися	мся	їтися		#		клеїтися	клеїмся	(Ми)
SFX O   тися	теся	їтися		#		клеїтися	клеїтеся	(Ви)
SFX O   тися	тесь	їтися		#		клеїтись	клеїтесь	(Ви)
SFX O   їтися	яться	їтися		#		клеїтися	клеяться	(Вони)

# Т -зти, -бти, -вти (Т недоконаної форми, МБ доконаної)
SFX O   тися	уся	[збв]тися		#		везтися	везуся	(Я)
SFX O   тися	усь	[збв]тися		#		везтись	везусь	(Я)
SFX O   тися	ешся	[збв]тися		#		везтися	везешся	(Ти)
SFX O   тися	еться	[збв]тися		#		везтиться	везеться	(Він)
SFX O   тися	емося	[збв]тися		#		везтися	веземося	(Ми)
SFX O   тися	емось	[збв]тися		#		везтись	веземось	(Ми)
SFX O   тися	емся	[збв]тися		#		везтися	веземся	(Ми)
SFX O   тися	етеся	[збв]тися		#		везтися	везетеся	(Ви)
SFX O   тися	етесь	[збв]тися		#		везтись	везетесь	(Ви)
SFX O   тися	уться	[збв]тися		#		везтися	везуться	(Вони)
# МН
SFX O   ебтися	ібся	ебтися		#		гребтися	грібся	(Я,	Ти,	Він)
SFX O   езтися	ізся	езтися		#		везтися	візся	(Я,	Ти,	Він)
SFX O   зтися	зся	[^е]зтися		#		гризтися	гризся	(Я,	Ти,	Він)
SFX O   тися	івся	евтися		#		ревтися	ревівся	(Я,	Ти,	Він)
SFX O   тися	івсь	евтися		#		ревтись	ревівсь	(Я,	Ти,	Він)
SFX O   втися	вся	[^е]втися		#		пливтися	плився	(Я,	Ти,	Він)
SFX O   втися	всь	[^е]втися		#		пливтись	пливсь	(Я,	Ти,	Він)
SFX O   бтися	бся	[ву]бтися		#		скубтися	скубся	(Я,	Ти,	Він)

SFX O   ебтися	ібшись	ебтися		#		гребтись	грібшись	(Я,	Ти,	Він)
SFX O   езтися	ізшись	езтися		#		везтись	візшись	(Я,	Ти,	Він)
SFX O   тися	шись	[^е]зтися		#		гризтись	гризшись	(Я,	Ти,	Він)
SFX O   тися	шись	[ву]бтися		#		гризтись	гризшись	(Я,	Ти,	Він)

SFX O   тися	ься	ізтися		#		лізтися	лізься	(Ти)
SFX O   тися	ися	[^і]зтися		#		везтися	везися	(Ти)
SFX O   тися	ись	[^і]зтися		#		везтись	везись	(Ти)
SFX O   тися	ися	[бв]тися		#		везтися	везися	(Ти)
SFX O   тися	ись	[бв]тися		#		везтись	везись	(Ти)
SFX O   тися	ьмося	ізтися		#		лізтися	лізьмося	(Ми)
SFX O   тися	ьмось	ізтися		#		лізтись	лізьмось	(Ми)
SFX O   тися	імося	[^і]зтися		#		везтися	везімося	(Ми)
SFX O   тися	імось	[^і]зтися		#		везтись	везімось	(Ми)
SFX O   тися	імся	[^і]зтися		#		везтися	везімся	(Ми)
SFX O   тися	імося	[бв]тися		#		везтися	везімося	(Ми)
SFX O   тися	імось	[бв]тися		#		везтись	везімось	(Ми)
SFX O   тися	імся	[бв]тися		#		везтися	везімся	(Ми)
SFX O   тися	ьтеся	ізтися		#		лізтися	лізьтеся	(Ви)
SFX O   тися	ьтесь	ізтися		#		лізтись	лізьтесь	(Ви)
SFX O   тися	іться	[^і]зтися		#		везтися	везіться	(Ви)
SFX O   тися	іться	[бв]тися		#		везтися	везіться	(Ви)

# Дієслова з закінченням -сти (також див. гр. /v2, /v3 та /v4)
# винят.: пасти-пасла, нести-несла, трясти-трясла - в гр. /v2
SFX O   стися	лася	[^о]стися		#		плестися	плелася	(Вона)
SFX O   стися	лась	[^о]стися		#		плестись	плелась	(Вона)
SFX O   стися	лося	[^о]стися		#		плестися	плелося	(Воно)
SFX O   стися	лось	[^о]стися		#		плестись	плелось	(Воно)
SFX O   стися	лися	[^о]стися		#		плестися	плелися	(Вони)
SFX O   стися	лись	[^о]стися		#		плестись	плелись	(Вони)
SFX O   стися	слася	остися		#		ростися	рослася	(Вона)
SFX O   стися	слась	остися		#		ростись	рослась	(Вона)
SFX O   стися	слося	остися		#		ростися	рослося	(Воно)
SFX O   стися	слось	остися		#		ростись	рослось	(Воно)
SFX O   стися	слися	остися		#		ростися	рослися	(Вони)
SFX O   стися	слись	остися		#		ростись	рослись	(Вони)

SFX O   тися	туся	остися		#		ростися	ростуся	(Я)
SFX O   тися	тусь	остися		#		ростись	ростусь	(Я)
SFX O   тися	тешся	остися		#		ростися	ростешся	(Ти)
SFX O   тися	теться	остися		#		роститься	ростеться	(Він)
SFX O   тися	темося	остися		#		ростися	ростемося	(Ми)
SFX O   тися	темось	остися		#		ростись	ростемось	(Ми)
SFX O   тися	темся	остися		#		ростися	ростемся	(Ми)
SFX O   тися	тетеся	остися		#		ростися	ростетеся	(Ви)
SFX O   тися	тетесь	остися		#		ростись	ростетесь	(Ви)
SFX O   тися	туться	остися		#		ростися	ростуться	(Вони)

SFX O   стися	туся	[еі]стися		#		цвістися	цвітуся	(Я)
SFX O   стися	тусь	[еі]стися		#		цвістись	цвітусь	(Я)
SFX O   стися	тешся	[еі]стися		#		цвістися	цвітешся	(Ти)
SFX O   стися	теться	[еі]стися		#		цвіститься	цвітеться	(Він)
SFX O   стися	темося	[еі]стися		#		цвістися	цвітемося	(Ми)
SFX O   стися	темось	[еі]стися		#		цвістись	цвітемось	(Ми)
SFX O   стися	темся	[еі]стися		#		цвістися	цвітемся	(Ми)
SFX O   стися	тетеся	[еі]стися		#		цвістися	цвітетеся	(Ви)
SFX O   стися	тетесь	[еі]стися		#		цвістись	цвітетесь	(Ви)
SFX O   стися	туться	[еі]стися		#		цвістися	цвітуться	(Вони)
SFX O   стися	тися	[еі]стися		#		плестися	плетися	(Ти)
SFX O   стися	тись	[еі]стися		#		плестись	плетись	(Ти)
SFX O   стися	тімося	[еі]стися		#		плестися	плетімося	(Ми)
SFX O   стися	тімось	[еі]стися		#		плестись	плетімось	(Ми)
SFX O   стися	тімся	[еі]стися		#		плестися	плетімся	(Ми)
SFX O   стися	тіться	[еі]стися		#		плестися	плетіться	(Ви)

SFX O   стися	дуся	устися		#		густися	гудуся	(Я)
SFX O   стися	дусь	устися		#		густись	гудусь	(Я)
SFX O   стися	дешся	устися		#		густися	гудешся	(Ти)
SFX O   стися	деться	устися		#		густиться	гудеться	(Він)
SFX O   стися	демося	устися		#		густися	гудемося	(Ми)
SFX O   стися	демось	устися		#		густись	гудемось	(Ми)
SFX O   стися	демся	устися		#		густися	гудемся	(Ми)
SFX O   стися	детеся	устися		#		густися	гудетеся	(Ви)
SFX O   стися	детесь	устися		#		густись	гудетесь	(Ви)
SFX O   стися	дуться	устися		#		густися	гудуться	(Вони)

SFX O   стися	юся	истися		#		гнистися	гниюся	(Я)
SFX O   стися	юсь	истися		#		гнистись	гниюсь	(Я)
SFX O   стися	єшся	истися		#		гнистися	гниєшся	(Ти)
SFX O   стися	ється	истися		#		гниститься	гниється	(Він)
SFX O   стися	ємося	истися		#		гнистися	гниємося	(Ми)
SFX O   стися	ємось	истися		#		гнистись	гниємось	(Ми)
SFX O   стися	ємся	истися		#		гнистися	гниємся	(Ми)
SFX O   стися	єтеся	истися		#		гнистися	гниєтеся	(Ви)
SFX O   стися	єтесь	истися		#		гнистись	гниєтесь	(Ви)
SFX O   стися	ються	истися		#		гнистися	гниються	(Вони)
SFX O   стися	вся	истися		#		гнистися	гнився	(Я,	Ти,	Він)
SFX O   стися	всь	истися		#		гнистись	гнивсь	(Я,	Ти,	Він)
SFX O   стися	вшись	истися		#		гнистись	гнившись
SFX O   стися	йся	истися		#		гнистися	гнийся	(Ти)
SFX O   стися	йсь	истися		#		гнистись	гнийсь	(Ти)
SFX O   стися	ймося	истися		#		гнистися	гниймося	(Ми)
SFX O   стися	ймось	истися		#		гнистись	гниймось	(Ми)
SFX O   стися	йтеся	истися		#		гнистися	гнийтеся	(Ви)
SFX O   стися	йтесь	истися		#		гнистись	гнийтесь	(Ви)

SFX O   ятися	юся	ллятися		#		наллятися	наллюся	(Я)
SFX O   ятися	юсь	ллятися		#		наллятись	наллюсь	(Я)
SFX O   ятися	єшся	ллятися		#		наллятися	наллєшся	(Ти)
SFX O   ятися	ється	ллятися		#		наллятиться	гудеться	(Він)
SFX O   ятися	ємося	ллятися		#		наллятися	гудемося	(Ми)
SFX O   ятися	ємось	ллятися		#		наллятись	гудемось	(Ми)
SFX O   ятися	ємся	ллятися		#		наллятися	гудемся	(Ми)
SFX O   ятися	єтеся	ллятися		#		наллятися	гудетеся	(Ви)
SFX O   ятися	єтесь	ллятися		#		наллятись	гудетесь	(Ви)
SFX O   ятися	ються	ллятися		#		наллятися	гудуться	(Вони)
SFX O   ятися	яйся	ллятися		#		наллятися	гудися	(Ти)
SFX O   ятися	яйсь	ллятися		#		наллятись	гудись	(Ти)
SFX O   ятися	яймося	ллятися		#		наллятися	учімося	(Ми)
SFX O   ятися	яймось	ллятися		#		наллятись	учімось	(Ми)
SFX O   ятися	яйтеся	ллятися		#		наллятися	учіться	(Ви)
SFX O   ятися	яйтесь	ллятися		#		наллятись	учітьсь	(Ви)

SFX O   утися	муся	(^|[^з])дутися		#		дутися	дмуся	(Я)
SFX O   утися	мусь	(^|[^з])дутися		#		дутись	дмусь	(Я)
SFX O   утися	мешся	(^|[^з])дутися		#		дутися	дмешся	(Ти)
SFX O   утися	меться	(^|[^з])дутися		#		дутиться	дметься	(Він)
SFX O   утися	мемося	(^|[^з])дутися		#		дутися	дмемося	(Ми)
SFX O   утися	мемось	(^|[^з])дутися		#		дутись	дмемось	(Ми)
SFX O   утися	мемся	(^|[^з])дутися		#		дутися	дмемся	(Ми)
SFX O   утися	метеся	(^|[^з])дутися		#		дутися	дметеся	(Ви)
SFX O   утися	метесь	(^|[^з])дутися		#		дутись	дметесь	(Ви)
SFX O   утися	муться	(^|[^з])дутися		#		дутися	дмуться	(Вони)
# НФ -ивати
#ути   ми      (^|[^з])дути            #  дути  дми    (Ти)
#ути   мімо    (^|[^з])дути            #  дути  дмімо  (Ми)
#ути   мім     (^|[^з])дути            #  дути  дмім   (Ми)
#ути   міть    (^|[^з])дути            #  дути  дміть  (Ви)

SFX O   дутися	ідмуся	здутися		#		дутися	дмуся	(Я)
SFX O   дутися	ідмусь	здутися		#		дутись	дмусь	(Я)
SFX O   дутися	ідмешся	здутися		#		дутися	дмешся	(Ти)
SFX O   дутися	ідметься	здутися		#		дутиться	дметься	(Він)
SFX O   дутися	ідмемося	здутися		#		дутися	дмемося	(Ми)
SFX O   дутися	ідмемось	здутися		#		дутись	дмемось	(Ми)
SFX O   дутися	ідмемся	здутися		#		дутися	дмемся	(Ми)
SFX O   дутися	ідметеся	здутися		#		дутися	дметеся	(Ви)
SFX O   дутися	ідметесь	здутися		#		дутись	дметесь	(Ви)
SFX O   дутися	ідмуться	здутися		#		дутися	дмуться	(Вони)
# НФ -ивати
#дути   ідми      здути            #  дути  дми    (Ти)
#дути   ідмімо    здути            #  дути  дмімо  (Ми)
#дути   ідмім     здути            #  дути  дмім   (Ми)
#дути   ідміть    здути            #  дути  дміть  (Ви)

# -лясти
SFX O   стися	нуся	лястися		#		клястися	клянуся	(Я)
SFX O   стися	нусь	лястися		#		клястись	клянусь	(Я)
SFX O   стися	нешся	лястися		#		клястися	клянешся	(Ти)
SFX O   стися	неться	лястися		#		кляститься	клянеться	(Він)
SFX O   стися	немося	лястися		#		клястися	клянемося	(Ми)
SFX O   стися	немось	лястися		#		клястись	клянемось	(Ми)
SFX O   стися	немся	лястися		#		клястися	клянемся	(Ми)
SFX O   стися	нетеся	лястися		#		клястися	клянетеся	(Ви)
SFX O   стися	нетесь	лястися		#		клястись	клянетесь	(Ви)
SFX O   стися	нуться	лястися		#		клястися	клянуться	(Вони)
SFX O   стися	нися	лястися		#		клястися	клянися	(Ти)
SFX O   стися	нись	лястися		#		клястись	клянись	(Ти)
SFX O   стися	німося	лястися		#		клястися	клянімося	(Ми)
SFX O   стися	німось	лястися		#		клястись	клянімось	(Ми)
SFX O   стися	німся	лястися		#		клястися	клянімся	(Ми)
SFX O   стися	ніться	лястися		#		клястися	кляніться	(Ви)

SFX O   стися	вся	[аіуя]стися		#		прястися	прявся	(Я,	Ти,	Він)
SFX O   стися	всь	[аіуя]стися		#		прястись	прявсь	(Я,	Ти,	Він)
SFX O   естися	івся	естися		#		плестися	плівся	(Я,	Ти,	Він)
SFX O   естися	івсь	естися		#		плестись	плівсь	(Я,	Ти,	Він)
SFX O   остися	ісся	остися		#		ростися	рісся	(Я,	Ти,	Він)
SFX O   стися	вшись	[іяа]стися		#		прястись	прявшись
SFX O   естися	івшись	естися		#		плестись	плівшись
SFX O   остися	ісшись	остися		#		виростись	вирісшись


SFX O   ися	ися	остися		#		ростися	ростися	(Ти)	перекр.	з	inf
SFX O   ися	ись	остися		#		ростись	ростись	(Ти)	перекр.	з	inf
SFX O   ися	імося	остися		#		ростися	ростімося	(Ми)
SFX O   ися	імось	остися		#		ростись	ростімось	(Ми)
SFX O   ися	імся	остися		#		ростися	ростімся	(Ми)
SFX O   ися	іться	остися		#		ростися	ростіться	(Ви)

SFX O   'ястися	нуся	(^|[^зс])п'ястися		#		п'ястися	пнуся	(Я)
SFX O   'ястися	нусь	(^|[^зс])п'ястися		#		п'ястись	пнусь	(Я)
SFX O   'ястися	нешся	(^|[^зс])п'ястися		#		п'ястися	пнешся	(Ти)
SFX O   'ястися	неться	(^|[^зс])п'ястися		#		п'яститься	пнеться	(Він)
SFX O   'ястися	немося	(^|[^зс])п'ястися		#		п'ястися	пнемося	(Ми)
SFX O   'ястися	немось	(^|[^зс])п'ястися		#		п'ястись	пнемось	(Ми)
SFX O   'ястися	немся	(^|[^зс])п'ястися		#		п'ястися	пнемся	(Ми)
SFX O   'ястися	нетеся	(^|[^зс])п'ястися		#		п'ястися	пнетеся	(Ви)
SFX O   'ястися	нетесь	(^|[^зс])п'ястися		#		п'ястись	пнетесь	(Ви)
SFX O   'ястися	нуться	(^|[^зс])п'ястися		#		п'ястися	пнуться	(Вони)
SFX O   'ястися	нися	(^|[^зс])п'ястися		#		п'ястися	пнися	(Ти)
SFX O   'ястися	нись	(^|[^зс])п'ястися		#		п'ястись	пнись	(Ти)
SFX O   'ястися	німося	(^|[^зс])п'ястися		#		п'ястися	пнімося	(Ми)
SFX O   'ястися	німось	(^|[^зс])п'ястися		#		п'ястись	пнімось	(Ми)
SFX O   'ястися	німся	(^|[^зс])п'ястися		#		п'ястися	пнімся	(Ми)
SFX O   'ястися	ніться	(^|[^зс])п'ястися		#		п'ястися	пніться	(Ви)

SFX O   п'ястися	іпнуся	[з]п'ястися		#		розп'ястися	розіпнуся	(Я)
SFX O   п'ястися	іпнусь	[з]п'ястися		#		розп'ястись	розіпнусь	(Я)
SFX O   п'ястися	іпнешся	[з]п'ястися		#		розп'ястися	розіпнешся	(Ти)
SFX O   п'ястися	іпнеться	[з]п'ястися		#		розп'яститься	розіпнеться	(Він)
SFX O   п'ястися	іпнемося	[з]п'ястися		#		розп'ястися	розіпнемося	(Ми)
SFX O   п'ястися	іпнемось	[з]п'ястися		#		розп'ястись	розіпнемось	(Ми)
SFX O   п'ястися	іпнемся	[з]п'ястися		#		розп'ястися	розіпнемся	(Ми)
SFX O   п'ястися	іпнетеся	[з]п'ястися		#		розп'ястися	розіпнетеся	(Ви)
SFX O   п'ястися	іпнетесь	[з]п'ястися		#		розп'ястись	розіпнетесь	(Ви)
SFX O   п'ястися	іпнуться	[з]п'ястися		#		розп'ястися	розіпнуться	(Вони)
SFX O   п'ястися	іпнися	[з]п'ястися		#		розп'ястися	розіпнися	(Ти)
SFX O   п'ястися	іпнись	[з]п'ястися		#		розп'ястись	розіпнись	(Ти)
SFX O   п'ястися	іпнімося	[з]п'ястися		#		розп'ястися	розіпнімося	(Ми)
SFX O   п'ястися	іпнімось	[з]п'ястися		#		розп'ястись	розіпнімось	(Ми)
SFX O   п'ястися	іпнімся	[з]п'ястися		#		розп'ястися	розіпнімся	(Ми)
SFX O   п'ястися	іпніться	[з]п'ястися		#		розп'ястися	розіпніться	(Ви)

SFX O   сп'ястися	зіпнуся	сп'ястися		#		сп'ястися	зіпнуся	(Я)
SFX O   сп'ястися	зіпнусь	сп'ястися		#		сп'ястись	зіпнусь	(Я)
SFX O   сп'ястися	зіпнешся	сп'ястися		#		сп'ястися	зіпнешся	(Ти)
SFX O   сп'ястися	зіпнеться	сп'ястися		#		сп'яститься	зіпнеться	(Він)
SFX O   сп'ястися	зіпнемося	сп'ястися		#		сп'ястися	зіпнемося	(Ми)
SFX O   сп'ястися	зіпнемось	сп'ястися		#		сп'ястись	зіпнемось	(Ми)
SFX O   сп'ястися	зіпнемся	сп'ястися		#		сп'ястися	зіпнемся	(Ми)
SFX O   сп'ястися	зіпнетеся	сп'ястися		#		сп'ястися	зіпнетеся	(Ви)
SFX O   сп'ястися	зіпнетесь	сп'ястися		#		сп'ястись	зіпнетесь	(Ви)
SFX O   сп'ястися	зіпнуться	сп'ястися		#		сп'ястися	зіпнуться	(Вони)
SFX O   сп'ястися	зіпнися	сп'ястися		#		сп'ястися	зіпнися	(Ти)
SFX O   сп'ястися	зіпнись	сп'ястися		#		сп'ястись	зіпнись	(Ти)
SFX O   сп'ястися	зіпнімося	сп'ястися		#		сп'ястися	зіпнімося	(Ми)
SFX O   сп'ястися	зіпнімось	сп'ястися		#		сп'ястись	зіпнімось	(Ми)
SFX O   сп'ястися	зіпнімся	сп'ястися		#		сп'ястися	зіпнімся	(Ми)
SFX O   сп'ястися	зіпніться	сп'ястися		#		сп'ястися	зіпніться	(Ви)

SFX O   ятися	нуся	(^|[^бдзс])тятися		#		тятися	тнуся	(Я)
SFX O   ятися	нусь	(^|[^бдзс])тятися		#		тятись	тнусь	(Я)
SFX O   ятися	нешся	(^|[^бдзс])тятися		#		тятися	тнешся	(Ти)
SFX O   ятися	неться	(^|[^бдзс])тятися		#		тятиться	тнеться	(Він)
SFX O   ятися	немося	(^|[^бдзс])тятися		#		тятися	тнемося	(Ми)
SFX O   ятися	немось	(^|[^бдзс])тятися		#		тятись	тнемось	(Ми)
SFX O   ятися	немся	(^|[^бдзс])тятися		#		тятися	тнемся	(Ми)
SFX O   ятися	нетеся	(^|[^бдзс])тятися		#		тятися	тнетеся	(Ви)
SFX O   ятися	нетесь	(^|[^бдзс])тятися		#		тятись	тнетесь	(Ви)
SFX O   ятися	нуться	(^|[^бдзс])тятися		#		тятися	тнуться	(Вони)
SFX O   ятися	нися	(^|[^бдзс])тятися		#		тятися	тнися	(Ти)
SFX O   ятися	нись	(^|[^бдзс])тятися		#		тятись	тнись	(Ти)
SFX O   ятися	німося	(^|[^бдзс])тятися		#		тятися	тнімося	(Ми)
SFX O   ятися	німось	(^|[^бдзс])тятися		#		тятись	тнімось	(Ми)
SFX O   ятися	німся	(^|[^бдзс])тятися		#		тятися	тнімся	(Ми)
SFX O   ятися	ніться	(^|[^бдзс])тятися		#		тятися	тніться	(Ви)

SFX O   тятися	ітнуся	[бдз]тятися		#		розп'ястися	розітнуся	(Я)
SFX O   тятися	ітнусь	[бдз]тятися		#		розп'ястись	розітнусь	(Я)
SFX O   тятися	ітнешся	[бдз]тятися		#		розп'ястися	розітнешся	(Ти)
SFX O   тятися	ітнеться	[бдз]тятися		#		розп'яститься	розітнеться	(Він)
SFX O   тятися	ітнемося	[бдз]тятися		#		розп'ястися	розітнемося	(Ми)
SFX O   тятися	ітнемось	[бдз]тятися		#		розп'ястись	розітнемось	(Ми)
SFX O   тятися	ітнемся	[бдз]тятися		#		розп'ястися	розітнемся	(Ми)
SFX O   тятися	ітнетеся	[бдз]тятися		#		розп'ястися	розітнетеся	(Ви)
SFX O   тятися	ітнетесь	[бдз]тятися		#		розп'ястись	розітнетесь	(Ви)
SFX O   тятися	ітнуться	[бдз]тятися		#		розп'ястися	розітнуться	(Вони)
SFX O   тятися	ітнися	[бдз]тятися		#		розп'ястися	розітнися	(Ти)
SFX O   тятися	ітнись	[бдз]тятися		#		розп'ястись	розітнись	(Ти)
SFX O   тятися	ітнімося	[бдз]тятися		#		розп'ястися	розітнімося	(Ми)
SFX O   тятися	ітнімось	[бдз]тятися		#		розп'ястись	розітнімось	(Ми)
SFX O   тятися	ітнімся	[бдз]тятися		#		розп'ястися	розітнімся	(Ми)
SFX O   тятися	ітніться	[бдз]тятися		#		розп'ястися	розітніться	(Ви)

SFX O   стятися	зітнуся	стятися		#		сп'ястися	зіпнуся	(Я)
SFX O   стятися	зітнусь	стятися		#		сп'ястись	зіпнусь	(Я)
SFX O   стятися	зітнешся	стятися		#		сп'ястися	зіпнешся	(Ти)
SFX O   стятися	зітнеться	стятися		#		сп'яститься	зіпнеться	(Він)
SFX O   стятися	зітнемося	стятися		#		сп'ястися	зіпнемося	(Ми)
SFX O   стятися	зітнемось	стятися		#		сп'ястись	зіпнемось	(Ми)
SFX O   стятися	зітнемся	стятися		#		сп'ястися	зіпнемся	(Ми)
SFX O   стятися	зітнетеся	стятися		#		сп'ястися	зіпнетеся	(Ви)
SFX O   стятися	зітнетесь	стятися		#		сп'ястись	зіпнетесь	(Ви)
SFX O   стятися	зітнуться	стятися		#		сп'ястися	зіпнуться	(Вони)
SFX O   стятися	зітнися	стятися		#		сп'ястися	зіпнися	(Ти)
SFX O   стятися	зітнись	стятися		#		сп'ястись	зіпнись	(Ти)
SFX O   стятися	зітнімося	стятися		#		сп'ястися	зіпнімося	(Ми)
SFX O   стятися	зітнімось	стятися		#		сп'ястись	зіпнімось	(Ми)
SFX O   стятися	зітнімся	стятися		#		сп'ястися	зіпнімся	(Ми)
SFX O   стятися	зітніться	стятися		#		сп'ястися	зіпніться	(Ви)


# Т -кти (Т недоконаної форми, МБ доконаної)
SFX O   ктися	чуся	ктися		#		тектися	течуся	(Я)
SFX O   ктися	чусь	ктися		#		тектись	течусь	(Я)
SFX O   ктися	чешся	ктися		#		тектися	течешся	(Ти)
SFX O   ктися	четься	ктися		#		тектиться	течеться	(Він)
SFX O   ктися	чемося	ктися		#		тектися	течемося	(Ми)
SFX O   ктися	чемось	ктися		#		тектись	течемось	(Ми)
SFX O   ктися	чемся	ктися		#		тектися	течемся	(Ми)
SFX O   ктися	четеся	ктися		#		тектися	течетеся	(Ви)
SFX O   ктися	четесь	ктися		#		тектись	течетесь	(Ви)
SFX O   ктися	чуться	ктися		#		тектися	течуться	(Вони)
# МН -вати
SFX O   ектися	ікся	ектися		#		тектися	тікся	(Я,	Ти,	Він)
SFX O   іктися	ікся	іктися		#		одсіктися	одсікся	(Я,	Ти,	Він)
SFX O   октися	ікся	октися		#		волоктися	волікся	(Я,	Ти,	Він)
SFX O   вктися	вкся	вктися		#		товктися	товкся	(Я,	Ти,	Він)
SFX O   ектися	ікшись	ектися		#		тектись	тікшись
SFX O   іктися	ікшись	іктися		#		одсіктись	одсікшись
SFX O   октися	ікшись	октися		#		волоктись	волікшись
SFX O   вктися	вкшись	вктися		#		товктись	товкшись
# НФ -вати
SFX O   ктися	чися	ктися		#		тектися	течися	(Ти)
SFX O   ктися	чись	ктися		#		тектись	течись	(Ти)
SFX O   ктися	чімося	ктися		#		тектися	течімося	(Ми)
SFX O   ктися	чімось	ктися		#		тектись	течімось	(Ми)
SFX O   ктися	чімся	ктися		#		тектися	течімся	(Ми)
SFX O   ктися	чіться	ктися		#		тектися	течіться	(Ви)

# Т -гти з чергування г/ж (без нього - в гр. M) (Т недоконаної форми, МБ доконаної)
SFX O   гтися	жуся	[еоиія]гтися		#		допомогтися	допоможуся	(Я)
SFX O   гтися	жусь	[еоиія]гтися		#		допомогтись	допоможусь	(Я)
SFX O   гтися	жишся	ігтися		#		бігтися	біжишся	(Ти)
SFX O   гтися	жешся	[еоия]гтися		#		допомогтися	допоможешся	(Ти)
SFX O   гтися	житься	ігтися		#		бігтися	біжиться	(Він)
SFX O   гтися	жеться	[еоия]гтися		#		допомогтиться	допоможеться	(Він)
SFX O   гтися	жимося	ігтися		#		бігтися	біжимося	(Ми)
SFX O   гтися	жимось	ігтися		#		бігтись	біжимось	(Ми)
SFX O   гтися	жимся	ігтися		#		бігтися	біжимся	(Ми)
SFX O   гтися	жемося	[еоия]гтися		#		допомогтися	допоможемося	(Ми)
SFX O   гтися	жемось	[еоия]гтися		#		допомогтись	допоможемось	(Ми)
SFX O   гтися	жемся	[еоия]гтися		#		допомогтися	допоможемся	(Ми)
SFX O   гтися	житеся	ігтися		#		бігтися	біжитеся	(Ви)
SFX O   гтися	житесь	ігтися		#		бігтись	біжитесь	(Ви)
SFX O   гтися	жетеся	[еоия]гтися		#		допомогтися	допоможетеся	(Ви)
SFX O   гтися	жетесь	[еоия]гтися		#		допомогтись	допоможетесь	(Ви)
SFX O   гтися	жаться	ігтися		#		бігтися	біжаться	(Вони)
SFX O   гтися	жуться	[еоия]гтися		#		допомогтися	допоможуться	(Вони)
# МН -гти
SFX O   егтися	ігся	егтися		#		зберегтися	зберігся	(Я,	Ти,	Він)
SFX O   огтися	ігся	огтися		#		допомогтися	допомігся	(Я,	Ти,	Він)
SFX O   ягтися	ігся	ягтися		#		лягтися	лігся	(Я,	Ти,	Він)
SFX O   гтися	гся	[иі]гтися		#		стригтися	стригся	біг	(Я,	Ти,	Він)

SFX O   егтися	ігшись	егтися		#		зберегтись	зберігшись
SFX O   огтися	ігшись	огтися		#		допомогтись	допомігшись
SFX O   ягтися	ігшись	ягтися		#		лягтись	лігшись
SFX O   гтися	гшись	[иі]гтися		#		стригтись	стригшись
# НФ -гти
SFX O   гтися	жся	лягтися		#		лягтися	ляжся	(Ти)
SFX O   гтися	жися	рягтися		#		запрягтися	запряжися	(Ти)
SFX O   гтися	жись	рягтися		#		запрягтись	запряжись	(Ти)
SFX O   гтися	жися	[еоіи]гтися		#		допомогтися	допоможися	(Ти)
SFX O   гтися	жись	[еоіи]гтися		#		допомогтись	допоможись	(Ти)
SFX O   гтися	жмося	лягтися		#		лягтися	ляжмося	(Ми)
SFX O   гтися	жмось	лягтися		#		лягтись	ляжмось	(Ми)
SFX O   гтися	жімося	рягтися		#		запрягтися	запряжімося	(Ми)
SFX O   гтися	жімось	рягтися		#		запрягтись	запряжімось	(Ми)
SFX O   гтися	жімся	рягтися		#		запрягтися	запряжімся	(Ми)
SFX O   гтися	жімося	[еоіи]гтися		#		допомогтися	допоможімося	(Ми)
SFX O   гтися	жімось	[еоіи]гтися		#		допомогтись	допоможімось	(Ми)
SFX O   гтися	жімся	[еоіи]гтися		#		допомогтися	допоможімся	(Ми)
SFX O   гтися	жтеся	лягтися		#		лягтися	ляжтеся	(Ви)
SFX O   гтися	жтесь	лягтися		#		лягтись	ляжтесь	(Ви)
SFX O   гтися	жіться	рягтися		#		запрягтися	запряжіться	(Ви)
SFX O   гтися	жіться	[еоіи]гтися		#		допомогтися	допоможіться	(Ви)


# Т -ерти (Т недоконаної форми, МБ доконаної)

# МН -рти
SFX O   ртися	рся	ртися		#		тертися	терся	(Я,	Ти,	Він)
SFX O   ртися	ршись	ртися		#		тертись	тершись

SFX O   ертися	руся	(^|[^бдз])[^дж]ертися		#		тертися	труся	(Я)
SFX O   ертися	русь	(^|[^бдз])[^дж]ертися		#		тертись	трусь	(Я)
SFX O   ертися	решся	(^|[^бдз])[^дж]ертися		#		тертися	трешся	(Ти)
SFX O   ертися	реться	(^|[^бдз])[^дж]ертися		#		тертиться	треться	(Він)
SFX O   ертися	ремося	(^|[^бдз])[^дж]ертися		#		тертися	тремося	(Ми)
SFX O   ертися	ремось	(^|[^бдз])[^дж]ертися		#		тертись	тремось	(Ми)
SFX O   ертися	ремся	(^|[^бдз])[^дж]ертися		#		тертися	тремся	(Ми)
SFX O   ертися	ретеся	(^|[^бдз])[^дж]ертися		#		тертися	третеся	(Ви)
SFX O   ертися	ретесь	(^|[^бдз])[^дж]ертися		#		тертись	третесь	(Ви)
SFX O   ертися	руться	(^|[^бдз])[^дж]ертися		#		тертися	труться	(Вони)
# НФ -ерти
SFX O   ертися	рися	(^|[^бдз])[^дж]ертися		#		тертися	трися	(Ти)
SFX O   ертися	рись	(^|[^бдз])[^дж]ертися		#		тертись	трись	(Ти)
SFX O   ертися	рімося	(^|[^бдз])[^дж]ертися		#		тертися	трімося	(Ми)
SFX O   ертися	рімось	(^|[^бдз])[^дж]ертися		#		тертись	трімось	(Ми)
SFX O   ертися	рімся	(^|[^бдз])[^дж]ертися		#		тертися	трімся	(Ми)
SFX O   ертися	ріться	(^|[^бдз])[^дж]ертися		#		тертися	тріться	(Ви)

#  обтерти, розтерти, обперти - обіпри, стерти - обітри... (поява літери "і" між приставкою і коренем)

SFX O   (.)ертися	і\1руся	[бдз][^дж]ертися		#		обтертися	обітруся	(Я)
SFX O   (.)ертися	і\1русь	[бдз][^дж]ертися		#		обтертись	обітрусь	(Я)
SFX O   (.)ертися	і\1решся	[бдз][^дж]ертися		#		обтертися	обітрешся	(Ти)
SFX O   (.)ертися	і\1реться	[бдз][^дж]ертися		#		обтертиться	обітреться	(Він)
SFX O   (.)ертися	і\1ремося	[бдз][^дж]ертися		#		обтертися	обітремося	(Ми)
SFX O   (.)ертися	і\1ремось	[бдз][^дж]ертися		#		обтертись	обітремось	(Ми)
SFX O   (.)ертися	і\1ремся	[бдз][^дж]ертися		#		обтертися	обітремся	(Ми)
SFX O   (.)ертися	і\1ретеся	[бдз][^дж]ертися		#		обтертися	обітретеся	(Ви)
SFX O   (.)ертися	і\1ретесь	[бдз][^дж]ертися		#		обтертись	обітретесь	(Ви)
SFX O   (.)ертися	і\1руться	[бдз][^дж]ертися		#		обтертися	обітруться	(Вони)
# НФ -ерти
SFX O   (.)ертися	і\1рися	[бдз][^дж]ертися		#		обтертися	обітрися	(Ти)
SFX O   (.)ертися	і\1рись	[бдз][^дж]ертися		#		обтертись	обітрись	(Ти)
SFX O   (.)ертися	і\1рімося	[бдз][^дж]ертися		#		обтертися	обітрімося	(Ми)
SFX O   (.)ертися	і\1рімось	[бдз][^дж]ертися		#		обтертись	обітрімось	(Ми)
SFX O   (.)ертися	і\1рімся	[бдз][^дж]ертися		#		обтертися	обітрімся	(Ми)
SFX O   (.)ертися	і\1ріться	[бдз][^дж]ертися		#		обтертися	обітріться	(Ви)


SFX O   тися	уся	[дж]ертися		#		жертися	жеруся	(Я)
SFX O   тися	усь	[дж]ертися		#		жертись	жерусь	(Я)
SFX O   тися	ешся	[дж]ертися		#		жертися	жерешся	(Ти)
SFX O   тися	еться	[дж]ертися		#		жертиться	жереться	(Він)
SFX O   тися	емося	[дж]ертися		#		жертися	жеремося	(Ми)
SFX O   тися	емось	[дж]ертися		#		жертись	жеремось	(Ми)
SFX O   тися	емся	[дж]ертися		#		жертися	жеремся	(Ми)
SFX O   тися	етеся	[дж]ертися		#		жертися	жеретеся	(Ви)
SFX O   тися	етесь	[дж]ертися		#		жертись	жеретесь	(Ви)
SFX O   тися	уться	[дж]ертися		#		жертися	жеруться	(Вони)
# НФ -ерти
SFX O   тися	ися	[дж]ертися		#		жертися	жерися	(Ти)
SFX O   тися	ись	[дж]ертися		#		жертись	жерись	(Ти)
SFX O   тися	імося	[дж]ертися		#		жертися	жерімося	(Ми)
SFX O   тися	імось	[дж]ертися		#		жертись	жерімось	(Ми)
SFX O   тися	імся	[дж]ертися		#		жертися	жерімся	(Ми)
SFX O   тися	іться	[дж]ертися		#		жертися	жеріться	(Ви)

# винятки з групи /v2: паяти, сіЯти-сіяю (II)
# Т
SFX O   тися	юся	[аі]ятися		#		паятися	паяюся	(Я)
SFX O   тися	юсь	[аі]ятися		#		паятись	паяюсь	(Я)
SFX O   тися	єшся	[аі]ятися		#		паятися	паяєшся	(Ти)
SFX O   тися	ється	[аі]ятися		#		паятиться	паяється	(Він)
SFX O   тися	ємося	[аі]ятися		#		паятися	паяємося	(Ми)
SFX O   тися	ємось	[аі]ятися		#		паятись	паяємось	(Ми)
SFX O   тися	ємся	[аі]ятися		#		паятися	паяємся	(Ми)
SFX O   тися	єтеся	[аі]ятися		#		паятися	паяєтеся	(Ви)
SFX O   тися	єтесь	[аі]ятися		#		паятись	паяєтесь	(Ви)
SFX O   тися	ються	[аі]ятися		#		паятися	паяються	(Вони)
SFX O   тися	йся	[аі]ятися		#		паятися	паяйся	(Ти)
SFX O   тися	йсь	[аі]ятися		#		паятись	паяйсь	(Ти)
SFX O   тися	ймося	[аі]ятися		#		паятися	паяймося	(Ми)
SFX O   тися	ймось	[аі]ятися		#		паятись	паяймось	(Ми)
SFX O   тися	йтеся	[аі]ятися		#		паятися	паяйтеся	(Ви)
SFX O   тися	йтесь	[аі]ятися		#		паятись	паяйтесь	(Ви)

# дієслова доконаної форми з чергуванням
# Т  узяти - візьму, увзяти - увізьму
SFX O   зятися	ізьмуся	взятися		#		взятися	візьмуся	(Я)
SFX O   зятися	ізьмусь	взятися		#		взятись	візьмусь	(Я)
SFX O   зятися	ізьмешся	взятися		#		взятися	візьмешся	(Ти)
SFX O   зятися	ізьметься	взятися		#		взятиться	візьметься	(Він)
SFX O   зятися	ізьмемося	взятися		#		взятися	візьмемося	(Ми)
SFX O   зятися	ізьмемось	взятися		#		взятись	візьмемось	(Ми)
SFX O   зятися	ізьмемся	взятися		#		взятися	візьмемся	(Ми)
SFX O   зятися	ізьметеся	взятися		#		взятися	візьметеся	(Ви)
SFX O   зятися	ізьметесь	взятися		#		взятись	візьметесь	(Ви)
SFX O   зятися	ізьмуться	взятися		#		взятися	візьмуться	(Вони)
# НФ
SFX O   зятися	ізьмися	взятися		#		взятися	візьмися	(Ти)
SFX O   зятися	ізьмись	взятися		#		взятись	візьмись	(Ти)
SFX O   зятися	ізьмімося	взятися		#		взятися	візьмімося	(Ми)
SFX O   зятися	ізьмімось	взятися		#		взятись	візьмімось	(Ми)
SFX O   зятися	ізьмімся	взятися		#		взятися	візьмімся	(Ми)
SFX O   зятися	ізьміться	взятися		#		взятися	візьміться	(Ви)

SFX O   узятися	візьмуся	узятися		#		взятися	візьмуся	(Я)
SFX O   узятися	візьмусь	узятися		#		взятись	візьмусь	(Я)
SFX O   узятися	візьмешся	узятися		#		взятися	візьмешся	(Ти)
SFX O   узятися	візьметься	узятися		#		взятиться	візьметься	(Він)
SFX O   узятися	візьмемося	узятися		#		взятися	візьмемося	(Ми)
SFX O   узятися	візьмемось	узятися		#		взятись	візьмемось	(Ми)
SFX O   узятися	візьмемся	узятися		#		взятися	візьмемся	(Ми)
SFX O   узятися	візьметеся	узятися		#		взятися	візьметеся	(Ви)
SFX O   узятися	візьметесь	узятися		#		взятись	візьметесь	(Ви)
SFX O   узятися	візьмуться	узятися		#		взятися	візьмуться	(Вони)
# НФ
SFX O   узятися	візьмися	узятися		#		взятися	візьмися	(Ти)
SFX O   узятися	візьмись	узятися		#		взятись	візьмись	(Ти)
SFX O   узятися	візьмімося	узятися		#		взятися	візьмімося	(Ми)
SFX O   узятися	візьмімось	узятися		#		взятись	візьмімось	(Ми)
SFX O   узятися	візьмімся	узятися		#		взятися	візьмімся	(Ми)
SFX O   узятися	візьміться	узятися		#		взятися	візьміться	(Ви)

# зняти, підняти, заняти (-няти), зім'яти, нам'яти (-'яти)...
# Т -няти, -'яти
SFX O   нятися	муся	йнятися		#		зайнятися	займуся	(Я)
SFX O   нятися	мусь	йнятися		#		зайнятись	займусь	(Я)
SFX O   нятися	мешся	йнятися		#		зайнятися	займешся	(Ти)
SFX O   нятися	меться	йнятися		#		зайнятиться	займеться	(Він)
SFX O   нятися	мемося	йнятися		#		зайнятися	займемося	(Ми)
SFX O   нятися	мемось	йнятися		#		зайнятись	займемось	(Ми)
SFX O   нятися	мемся	йнятися		#		зайнятися	займемся	(Ми)
SFX O   нятися	метеся	йнятися		#		зайнятися	займетеся	(Ви)
SFX O   нятися	метесь	йнятися		#		зайнятись	займетесь	(Ви)
SFX O   нятися	муться	йнятися		#		зайнятися	займуться	(Вони)
SFX O   нятися	мися	йнятися		#		зайнятися	займися	(Ти)
SFX O   нятися	мись	йнятися		#		зайнятись	займись	(Ти)
SFX O   нятися	мімося	йнятися		#		зайнятися	займімося	(Ми)
SFX O   нятися	мімось	йнятися		#		зайнятись	займімось	(Ми)
SFX O   нятися	мімся	йнятися		#		зайнятися	займімся	(Ми)
SFX O   нятися	міться	йнятися		#		зайнятися	займіться	(Ви)

# Т - чергування я/і в корені
SFX O   ятися	імуся	[здб]нятися		#		піднятися	піднімуся	(Я)
SFX O   ятися	імусь	[здб]нятися		#		піднятись	піднімусь	(Я)
SFX O   ятися	імешся	[здб]нятися		#		піднятися	піднімешся	(Ти)
SFX O   ятися	іметься	[здб]нятися		#		піднятиться	підніметься	(Він)
SFX O   ятися	імемося	[здб]нятися		#		піднятися	піднімемося	(Ми)
SFX O   ятися	імемось	[здб]нятися		#		піднятись	піднімемось	(Ми)
SFX O   ятися	імемся	[здб]нятися		#		піднятися	піднімемся	(Ми)
SFX O   ятися	іметеся	[здб]нятися		#		піднятися	підніметеся	(Ви)
SFX O   ятися	іметесь	[здб]нятися		#		піднятись	підніметесь	(Ви)
SFX O   ятися	імуться	[здб]нятися		#		піднятися	піднімуться	(Вони)
# НФ -ивати
SFX O   ятися	імися	[здб]нятися		#		піднятися	піднімися	(Ти)
SFX O   ятися	імись	[здб]нятися		#		піднятись	піднімись	(Ти)
SFX O   ятися	імімося	[здб]нятися		#		піднятися	піднімімося	(Ми)
SFX O   ятися	імімось	[здб]нятися		#		піднятись	піднімімось	(Ми)
SFX O   ятися	імімся	[здб]нятися		#		піднятися	піднімімся	(Ми)
SFX O   ятися	іміться	[здб]нятися		#		піднятися	підніміться	(Ви)

SFX O   'ятися	нуся	'ятися		#		зім'ятися	зімнуся	(Я)
SFX O   'ятися	нусь	'ятися		#		зім'ятись	зімнусь	(Я)
SFX O   'ятися	нешся	'ятися		#		зім'ятися	зімнешся	(Ти)
SFX O   'ятися	неться	'ятися		#		зім'ятиться	зімнеться	(Він)
SFX O   'ятися	немося	'ятися		#		зім'ятися	зімнемося	(Ми)
SFX O   'ятися	немось	'ятися		#		зім'ятись	зімнемось	(Ми)
SFX O   'ятися	немся	'ятися		#		зім'ятися	зімнемся	(Ми)
SFX O   'ятися	нетеся	'ятися		#		зім'ятися	зімнетеся	(Ви)
SFX O   'ятися	нетесь	'ятися		#		зім'ятись	зімнетесь	(Ви)
SFX O   'ятися	нуться	'ятися		#		зім'ятися	зімнуться	(Вони)
SFX O   'ятися	нися	'ятися		#		зім'ятися	зімнися	(Ти)
SFX O   'ятися	нись	'ятися		#		зім'ятись	зімнись	(Ти)
SFX O   'ятися	німося	'ятися		#		зім'ятися	зімнімося	(Ми)
SFX O   'ятися	німось	'ятися		#		зім'ятись	зімнімось	(Ми)
SFX O   'ятися	німся	'ятися		#		зім'ятися	зімнімся	(Ми)
SFX O   'ятися	ніться	'ятися		#		зім'ятися	зімніться	(Ви)


# Наказова форма з нульовим закінченням (бентеж)

SFX P Y 37

#subgroup vr1.imprt0

SFX P   итися	ся	[вжчшщбмпрф]итися		#		бентежитися	бентежся	(Ти)
SFX P   итися	ься	[дтзснл]итися		#		заходитися	заходься	(Ти)
SFX P   итися	мося	[вжчшщбмпрф]итися		#		бентежитися	бентежмося	(Ми)
SFX P   итися	мось	[вжчшщбмпрф]итися		#		бентежитись	бентежмось	(Ми)
SFX P   итися	ьмося	[дтзснл]итися		#		заходитися	заходьмося	(Ми)
SFX P   итися	ьмось	[дтзснл]итися		#		заходитись	заходьмось	(Ми)
SFX P   итися	теся	[вжчшщбмпрф]итися		#		бентежитися	бентежтеся	(Ви)
SFX P   итися	тесь	[вжчшщбмпрф]итися		#		бентежитись	бентежтесь	(Ви)
SFX P   итися	ьтеся	[дтзснл]итися		#		проводитися	проводьтеся	(Ви)
SFX P   итися	ьтесь	[дтзснл]итися		#		проводитись	проводьтесь	(Ви)
SFX P   ітися	ься	дітися		#		посидітися	посидься	(Ти)
SFX P   ітися	ьмося	дітися		#		посидітися	посидьмося	(Ми)
SFX P   ітися	ьмось	дітися		#		посидітись	посидьмось	(Ми)
SFX P   ітися	ьтеся	дітися		#		посидітися	посидьтеся	(Ви)
SFX P   ітися	ьтесь	дітися		#		посидітись	посидьтесь	(Ви)
SFX P   утися	ься	нутися		#		кинутися	кинься	(Ти)
SFX P   утися	ьмося	нутися		#		кинутися	киньмося	(Ми)
SFX P   утися	ьмось	нутися		#		кинутись	киньмось	(Ми)
SFX P   утися	ьтеся	нутися		#		кинутися	киньтеся	(Ви)
SFX P   утися	ьтесь	нутися		#		кинутись	киньтесь	(Ви)
SFX P   їтися	йся	їтися		#		клеїтися	клейся	(Ти)
SFX P   їтися	йсь	їтися		#		клеїтись	клейсь	(Ти)
SFX P   їтися	ймося	їтися		#		клеїтися	клеймося	(Ми)
SFX P   їтися	ймось	їтися		#		клеїтись	клеймось	(Ми)
SFX P   їтися	йтеся	їтися		#		клеїтися	клейтеся	(Ви)
SFX P   їтися	йтесь	їтися		#		клеїтись	клейтесь	(Ви)
SFX P   тися	йся	ватися		#		стриватися	стривайся	(Ти)
SFX P   тися	йсь	ватися		#		стриватись	стривайсь	(Ти)
SFX P   тися	ймося	ватися		#		страватися	стриваймося	(Ми)
SFX P   тися	ймось	ватися		#		страватись	стриваймось	(Ми)
SFX P   тися	йтеся	ватися		#		стриватися	стривайтеся	(Ви)
SFX P   тися	йтесь	ватися		#		стриватись	стривайтесь	(Ви)
SFX P   атися	ся	чатися		#		помовчатися	помовчся	(Ти)
SFX P   атися	мося	чатися		#		помовчатися	прмовчмося	(Ми)
SFX P   атися	мось	чатися		#		помовчатись	прмовчмось	(Ми)
SFX P   атися	теся	чатися		#		помовчатися	помовчтеся	(Ви)
SFX P   атися	тесь	чатися		#		помовчатись	помовчтесь	(Ви)


# Наказова форма з закінченням -и (вчи)

#subgroup vr1.imprt1

SFX Q Y 35

SFX Q   итися	ися	итися		#		учитися	учися	(Ти)
SFX Q   итися	ись	итися		#		учитись	учись	(Ти)
SFX Q   итися	імося	итися		#		учитися	учімося	(Ми)
SFX Q   итися	імось	итися		#		учитись	учімось	(Ми)
SFX Q   итися	імся	итися		#		учитися	учімся	(Ми)
SFX Q   итися	іться	итися		#		учитися	учіться	(Ви)

SFX Q   ітися	ися	дітися		#		сидітися	сидися	(Ти)
SFX Q   ітися	ись	дітися		#		сидітись	сидись	(Ти)
SFX Q   ітися	імося	дітися		#		сидітися	сидімося	(Ми)
SFX Q   ітися	імось	дітися		#		сидітись	сидімось	(Ми)
SFX Q   ітися	імся	дітися		#		сидітися	сидімся	(Ми)
SFX Q   ітися	іться	дітися		#		сидітися	сидіться	(Ви)

SFX Q   утися	ися	нутися		#		кашлянутися	кашлянися	(Ти)
SFX Q   утися	ись	нутися		#		кашлянутись	кашлянись	(Ти)
SFX Q   утися	імося	нутися		#		кашлянутися	кашлянімося	(Ми)
SFX Q   утися	імось	нутися		#		кашлянутись	кашлянімось	(Ми)
SFX Q   утися	імся	нутися		#		кашлянутися	кашлянімся	(Ми)
SFX Q   утися	іться	нутися		#		кашлянутися	кашляніться	(Ви)

SFX Q   їтися	їся	їтися		#		напоїтися	напоїся	(Ти)
SFX Q   їтися	їсь	їтися		#		напоїтись	напоїсь	(Ти)
SFX Q   їтися	їмося	їтися		#		напоїтися	напоїмося	(Ми)
SFX Q   їтися	їмось	їтися		#		напоїтись	напоїмось	(Ми)
SFX Q   їтися	їться	їтися		#		напоїтися	напоїться	(Ви)

SFX Q   атися	ися	атися		#		скавчатися	скавчися	(Ти)
SFX Q   атися	ись	атися		#		скавчатись	скавчись	(Ти)
SFX Q   атися	імося	атися		#		скавчатися	скавчімося	(Ми)
SFX Q   атися	імось	атися		#		скавчатись	скавчімось	(Ми)
SFX Q   атися	імся	атися		#		скавчатися	скавчімся	(Ми)
SFX Q   атися	іться	атися		#		скавчатися	скавчіться	(Ви)

SFX Q   стися	дися	стися		#		густися	гудися	(Ти)
SFX Q   стися	дись	стися		#		густись	гудись	(Ти)
SFX Q   стися	дімося	стися		#		учитися	учімося	(Ми)
SFX Q   стися	дімось	стися		#		учитись	учімось	(Ми)
SFX Q   стися	дімся	стися		#		учитися	учімся	(Ми)
SFX Q   стися	діться	стися		#		учитися	учіться	(Ви)



# Дієслова 2 (вбивати - вбиваю)

#group vr2

SFX R Y 147

# Зворотня форма дієслів (-ся та -сь)
SFX R   ся	сь	тися		#  ~тися  ~тись


SFX R   тися	лася	тися	#		вбиватися	вбивалася
SFX R   тися	лась	тися	#		вбиватись	вбивалась
SFX R   тися	лося	тися	#		вбиватися	вбивалося
SFX R   тися	лось	тися	#		вбиватись	вбивалось
SFX R   тися	лися	тися	#		вбиватися	вбивалися
SFX R   тися	лись	тися	#		вбиватись	вбивались

SFX R   тися	ться	[аеєиіїоуюя]тися	#		вбиватися	вбиваться

SFX R   тися	вся		[аиіуя]тися    #		вбиватися	вбивався	(Я,	Ти,	Він)
SFX R   тися	всь		[аиіуя]тися    #		вбиватись	вбивавсь	(Я,	Ти,	Він)
SFX R   тися	вшись	[аиіуя]тися    	#		вбиватись	вбивавшись

# Дієслова з закінченням -ати, -яти, -іти (які відмінюються як -аю, аєш...-яю,-яєш...)
# + три слова на -ути: чути, дути, окути
# + короткі слова на -ити, в яких -ити входить в корінь (пити, бити, вити....) - див. нижче

SFX R   ятися	юся		[аяі]ятися  #		віятися	віюся	(Я)
SFX R   ятися	юсь		[аяі]ятися  #		віятись	віюсь	(Я)
SFX R   ятися	єшся	[аяі]ятися  	#		віятися	вієшся	(Ти)
SFX R   ятися	ється	[аяі]ятися  	#		віятиться	віється	(Він)
SFX R   ятися	ємося	[аяі]ятися  	#		віятися	віємося	(Ми)
SFX R   ятися	ємось	[аяі]ятися  	#		віятись	віємось	(Ми)
SFX R   ятися	ємся	[аяі]ятися  	#		віятися	віємся	(Ми)
SFX R   ятися	єтеся	[аяі]ятися  	#		віятися	вієтеся	(Ви)
SFX R   ятися	єтесь	[аяі]ятися  	#		віятись	вієтесь	(Ви)
SFX R   ятися	ються	[аяі]ятися  	#		віятися	віються	(Вони)
SFX R   ятися	йся		[аяі]ятися  #		віятися	війся	(Ти)
SFX R   ятися	йсь		[аяі]ятися  #		віятись	війсь	(Ти)
SFX R   ятися	ймося	[аяі]ятися  	#		віятися	віймося	(Ми)
SFX R   ятися	ймось	[аяі]ятися  	#		віятись	віймось	(Ми)
SFX R   ятися	йтеся	[аяі]ятися  	#		віятися	війтеся	(Ви)
SFX R   ятися	йтесь	[аяі]ятися  	#		віятись	війтесь	(Ви)

#яти	ючи 		#  віяти  віючи 		

SFX R   ятися	юся		оятися    #		стоятися	стоюся	(Я)
SFX R   ятися	юсь		оятися    #		стоятись	стоюсь	(Я)
SFX R   ятися	їшся	оятися    	#		стоятися	стоїшся	(Ти)
SFX R   ятися	їться	оятися    	#		стоятися	стоїться	(Він)
SFX R   ятися	їмося	оятися    	#		стоятися	стоїмося	(Ми)
SFX R   ятися	їмось	оятися    	#		стоятись	стоїмось	(Ми)
SFX R   ятися	їмся	оятися    	#		стоятися	стоїмся	(Ми)
SFX R   ятися	їтеся	оятися    	#		стоятися	стоїтеся	(Ви)
SFX R   ятися	їтесь	оятися    	#		стоятись	стоїтесь	(Ви)
SFX R   ятися	яться	оятися    	#		стоятися	стояться	(Вони)
SFX R   оятися	ійся	оятися    	#		стоятися	стійся	(Ти)
SFX R   оятися	ійсь	оятися    	#		стоятись	стійсь	(Ти)
SFX R   оятися	іймося	оятися    	#		стоятися	стіймося	(Ми)
SFX R   оятися	іймось	оятися    	#		стоятись	стіймось	(Ми)
SFX R   оятися	ійтеся	оятися    	#		стоятися	стійтеся	(Ви)
SFX R   оятися	ійтесь	оятися    	#		стоятись	стійтесь	(Ви)

#яти	ючи		#  віяти  віючи 		

SFX R   тися	юся		[илнрцду]ятися    #		ганятися	ганяюся	(Я)
SFX R   тися	юсь		[илнрцду]ятися    #		ганятись	ганяюсь	(Я)
SFX R   тися	єшся	[илнрцду]ятися	#		ганятися	ганяєшся	(Ти)
SFX R   тися	ється	[илнрцду]ятися	#		ганятиться	ганяється	(Він)
SFX R   тися	ємося	[илнрцду]ятися	#		ганятися	ганяємося	(Ми)
SFX R   тися	ємось	[илнрцду]ятися	#		ганятись	ганяємось	(Ми)
SFX R   тися	ємся	[илнрцду]ятися	#		ганятися	ганяємся	(Ми)
SFX R   тися	єтеся	[илнрцду]ятися	#		ганятися	ганяєтеся	(Ви)
SFX R   тися	єтесь	[илнрцду]ятися	#		ганятись	ганяєтесь	(Ви)
SFX R   тися	ються	[илнрцду]ятися	#		ганятися	ганяються	(Вони)
SFX R   тися	йся		[илнрцду]ятися  #		ганятися	ганяйся	(Ти)
SFX R   тися	йсь		[илнрцду]ятися  #		ганятись	ганяйсь	(Ти)
SFX R   тися	ймося	[илнрцду]ятися	#		ганятися	ганяймося	(Ми)
SFX R   тися	ймось	[илнрцду]ятися	#		ганятись	ганяймось	(Ми)
SFX R   тися	йтеся	[илнрцду]ятися	#		ганятися	ганяйтеся	(Ви)
SFX R   тися	йтесь	[илнрцду]ятися	#		ганятись	ганяйтесь	(Ви)

#ти	ючи		#  ганяти  ганяючи 	

SFX R   тися	юся		[аіу]тися   #		вбиватися	вбиваюся	(Я)
SFX R   тися	юсь		[аіу]тися   #		вбиватись	вбиваюсь	(Я)
SFX R   тися	єшся	[аіу]тися	#		вбиватися	вбиваєшся	(Ти)
SFX R   тися	ється	[аіу]тися	#		вбиватиться	вбивається	(Він)
SFX R   тися	ємося	[аіу]тися	#		вбиватися	вбиваємося	(Ми)
SFX R   тися	ємось	[аіу]тися	#		вбиватись	вбиваємось	(Ми)
SFX R   тися	ємся	[аіу]тися	#		вбиватися	вбиваємся	(Ми)
SFX R   тися	єтеся	[аіу]тися	#		вбиватися	вбиваєтеся	(Ви)
SFX R   тися	єтесь	[аіу]тися	#		вбиватись	вбиваєтесь	(Ви)
SFX R   тися	ються	[аіу]тися	#		вбиватися	вбиваються	(Вони)
SFX R   тися	йся		[аіу]тися   #		вбиватися	вбивайся	(Ти)
SFX R   тися	йсь		[аіу]тися   #		вбиватись	вбивайсь	(Ти)
SFX R   тися	ймося	[аіу]тися	#		вбиватися	вбиваймося	(Ми)
SFX R   тися	ймось	[аіу]тися	#		вбиватись	вбиваймось	(Ми)
SFX R   тися	йтеся	[аіу]тися	#		вбиватися	вбивайтеся	(Ви)
SFX R   тися	йтесь	[аіу]тися	#		вбиватись	вбивайтесь	(Ви)

#ти	ючи			#  вбивати  вбиваючи 	


# слова на -ити, в яких -ити входить до корня слова (пити, бити, вити (І), вити (II), рити, жити...)
# -вити 2 рази, як "вити-в'ю" та "вити-вию"
SFX R   итися	'юся	[бвп]итися		#		битися	б'юся	(Я)
SFX R   итися	'юсь	[бвп]итися		#		битись	б'юсь	(Я)
SFX R   итися	'єшся	[бвп]итися		#		битися	б'єшся	(Ти)
SFX R   итися	'ється	[бвп]итися		#		бититься	б'ється	(Він)
SFX R   итися	'ємося	[бвп]итися		#		битися	б'ємося	(Ми)
SFX R   итися	'ємось	[бвп]итися		#		битись	б'ємось	(Ми)
SFX R   итися	'ємся	[бвп]итися		#		битися	б'ємся	(Ми)
SFX R   итися	'єтеся	[бвп]итися		#		битися	б'єтеся	(Ви)
SFX R   итися	'єтесь	[бвп]итися		#		битись	б'єтесь	(Ви)
SFX R   итися	'ються	[бвп]итися		#		битися	б'ються	(Вони)

SFX R   итися	июся	[врмнш]итися		#		ритися	риюся	(Я)
SFX R   итися	июсь	[врмнш]итися		#		ритись	риюсь	(Я)
SFX R   итися	иєшся	[врмнш]итися		#		ритися	риєшся	(Ти)
SFX R   итися	иється	[врмнш]итися		#		рититься	риється	(Він)
SFX R   итися	иємося	[врмнш]итися		#		ритися	риємося	(Ми)
SFX R   итися	иємось	[врмнш]итися		#		ритись	риємось	(Ми)
SFX R   итися	иємся	[врмнш]итися		#		ритися	риємся	(Ми)
SFX R   итися	иєтеся	[врмнш]итися		#		ритися	риєтеся	(Ви)
SFX R   итися	иєтесь	[врмнш]итися		#		ритись	риєтесь	(Ви)
SFX R   итися	иються	[врмнш]итися		#		ритися	риються	(Вони)

SFX R   итися	люся	литися		#		литися	ллюся	(Я)
SFX R   итися	люсь	литися		#		литись	ллюсь	(Я)
SFX R   итися	лєшся	литися		#		литися	ллєшся	(Ти)
SFX R   итися	лється	литися		#		лититься	ллється	(Він)
SFX R   итися	лємося	литися		#		литися	ллємося	(Ми)
SFX R   итися	лємось	литися		#		литись	ллємось	(Ми)
SFX R   итися	лємся	литися		#		литися	ллємся	(Ми)
SFX R   итися	лєтеся	литися		#		литися	ллєтеся	(Ви)
SFX R   итися	лєтесь	литися		#		литись	ллєтесь	(Ви)
SFX R   итися	лються	литися		#		литися	ллються	(Вони)

SFX R   тися	йся	[^ж]итися		#		битися	бийся	(Ти)
SFX R   тися	йсь	[^ж]итися		#		битись	бийсь	(Ти)
SFX R   тися	ймося	[^ж]итися		#		битися	биймося	(Ми)
SFX R   тися	ймось	[^ж]итися		#		битись	биймось	(Ми)
SFX R   тися	йтеся	[^ж]итися		#		битися	бийтеся	(Ви)
SFX R   тися	йтесь	[^ж]итися		#		битись	бийтесь	(Ви)

SFX R   тися	вуся	житися		#		житися	живуся	(Я)
SFX R   тися	вусь	житися		#		житись	живусь	(Я)
SFX R   тися	вешся	житися		#		житися	живешся	(Ти)
SFX R   тися	веться	житися		#		жититься	живеться	(Він)
SFX R   тися	вемося	житися		#		житися	живемося	(Ми)
SFX R   тися	вемось	житися		#		житись	живемось	(Ми)
SFX R   тися	вемся	житися		#		житися	живемся	(Ми)
SFX R   тися	ветеся	житися		#		житися	живетеся	(Ви)
SFX R   тися	ветесь	житися		#		житись	живетесь	(Ви)
SFX R   тися	вуться	житися		#		житися	живуться	(Вони)
SFX R   тися	вися	житися		#		житися	живися	(Ти)
SFX R   тися	вись	житися		#		житись	живись	(Ти)
SFX R   тися	вімося	житися		#		житися	живімося	(Ми)
SFX R   тися	вімось	житися		#		житись	живімось	(Ми)
SFX R   тися	вімся	житися		#		житися	живімся	(Ми)
SFX R   тися	віться	житися		#		житися	живіться	(Ви)

# Т - "пасти-пасла, нести-несла, трясти-трясла" ("впасти-впала" - у гр. /v1)
SFX R   тися	уся	стися		#		пастися	пасуся	(Я)
SFX R   тися	усь	стися		#		пастись	пасусь	(Я)
SFX R   тися	ешся	стися		#		пастися	пасешся	(Ти)
SFX R   тися	еться	стися		#		паститься	пасеться	(Він)
SFX R   тися	емося	стися		#		пастися	пасемося	(Ми)
SFX R   тися	емось	стися		#		пастись	пасемось	(Ми)
SFX R   тися	емся	стися		#		пастися	пасемся	(Ми)
SFX R   тися	етеся	стися		#		пастися	пасетеся	(Ви)
SFX R   тися	етесь	стися		#		пастись	пасетесь	(Ви)
SFX R   тися	уться	стися		#		пастися	пасуться	(Вони)
# МН
SFX R   стися	сся	[ая]стися		#		пастися	пасся	(Я,	Ти,	Він)
SFX R   естися	ісся	естися		#		нестися	нісся	(Я,	Ти,	Він)
SFX R   стися	сшись	[ая]стися		#		пастись	пасшись
SFX R   естися	ісшись	естися		#		нестись	нісшись
# НФ
SFX R   тися	ися	стися		#		пастися	пасися	(Ти)
SFX R   тися	ись	стися		#		пастись	пасись	(Ти)
SFX R   тися	імося	стися		#		пастися	пасімося	(Ми)
SFX R   тися	імось	стися		#		пастись	пасімось	(Ми)
SFX R   тися	імся	стися		#		пастися	пасімся	(Ми)
SFX R   тися	іться	стися		#		пастися	пасітеся	(Ви)


# Майбутній час на -тиме (для всі форм дієслів, окрім обмежених форм у /v5)

#subgroup vr.cf

SFX S Y 10

SFX S   ся	муся	тися	#		абонуватися	абонуватимуся	(Я)
SFX S   ся	мусь	тися	#		абонуватись	абонуватимусь	(Я)
SFX S   ся	мешся	тися	#		абонуватися	абонуватимешся	(Ти)
SFX S   ся	меться	тися	#		абонуватиться	абонуватиметься	(Він)
SFX S   ся	мемося	тися	#		абонуватися	абонуватимемося	(Ми)
SFX S   ся	мемось	тися	#		абонуватись	абонуватимемось	(Ми)
SFX S   ся	мемся	тися	#		абонуватися	абонуватимемся	(Ми)
SFX S   ся	метеся	тися	#		абонуватися	абонуватиметеся	(Ви)
SFX S   ся	метесь	тися	#		абонуватись	абонуватиметесь	(Ви)
SFX S   ся	муться	тися	#		абонуватися	абонуватимуться	(Вони)



# дієслова-винятки: з чергуваннями, тощо

#group vr3

SFX T Y 415

# Зворотня форма дієслів (-ся та -сь)
SFX T   ся	сь	тися		#  ~тися  ~тись


SFX T   тися	ться	[аеєиіїоуюя]тися	#		гнатися	гнаться

# МН для всіх закінчень
SFX T   тися	лася	[^ус]тися		#		гнатися	гналася	(Вона)
SFX T   тися	лась	[^ус]тися		#		гнатись	гналась	(Вона)
SFX T   тися	лося	[^ус]тися		#		гнатися	гналося	(Воно)
SFX T   тися	лось	[^ус]тися		#		гнатись	гналось	(Воно)
SFX T   тися	лися	[^ус]тися		#		гнатися	гналися	(Вони)
SFX T   тися	лись	[^ус]тися		#		гнатись	гнались	(Вони)

SFX T   тися	вся	[аеиіоя]тися		#		зігнатися	зігнався	(Я,	Ти,	Він)
SFX T   тися	всь	[аеиіоя]тися		#		зігнатись	зігнавсь	(Я,	Ти,	Він)
SFX T   тися	вшись	[аеиіоя]тися		#		зігнатись	зігнавшись
SFX T   тися	ся	[бгзкрх]тися		#		тертися	терся	(Я,	Ти,	Він)
SFX T   тися	шись	[бгзкрх]тися		#		тертись	тершись

# укорочений минулий
SFX T   нутися	лася	нутися		#		змерзнутися	змерзлася	(Вона)
SFX T   нутися	лась	нутися		#		змерзнутись	змерзлась	(Вона)
SFX T   нутися	лося	нутися		#		змерзнутися	змерзлося	(Воно)
SFX T   нутися	лось	нутися		#		змерзнутись	змерзлось	(Воно)
SFX T   нутися	лися	нутися		#		змерзнутися	змерзлися	(Вони)
SFX T   нутися	лись	нутися		#		змерзнутись	змерзлись	(Вони)
SFX T   нутися	ся	[^оя]нутися		#		змерзнутися	змерзся	(Я,	Ти,	Він)
SFX T   нутися	вся	[оя]нутися		#		прохолонутися	прохоловся	(Я,	Ти,	Він)
SFX T   нутися	всь	[оя]нутися		#		прохолонутись	прохоловсь	(Я,	Ти,	Він)
#нути	нув	    онути		#  прохолонути прохолонув	(Я, Ти, Він)
SFX T   нутися	нулася	нутися		#		змерзнутися	змерзнулася	(Вона)
SFX T   нутися	нулась	нутися		#		змерзнутись	змерзнулась	(Вона)
SFX T   нутися	нулося	нутися		#		змерзнутися	змерзнулося	(Воно)
SFX T   нутися	нулось	нутися		#		змерзнутись	змерзнулось	(Воно)
SFX T   нутися	нулися	нутися		#		змерзнутися	змерзнулися	(Вони)
SFX T   нутися	нулись	нутися		#		змерзнутись	змерзнулись	(Вони)
SFX T   нутися	нувся	нутися		#		змерзнутися	змерзнувся	(Я,	Ти,	Він)
SFX T   нутися	нувсь	нутися		#		змерзнутись	змерзнувсь	(Я,	Ти,	Він)

SFX T   нутися	шись	[^о]нутися		#		змерзнутись	змерзшись
SFX T   нутися	вшись	онутися		#		охолонутись	охоловшись
SFX T   нутися	нувшись	нутися		#		змерзнутись	змерзнувшись

# майб. для групи "укор. минулий"
SFX T   утися	уся	нутися		#		змерзнутися	змерзнуся	(Я)
SFX T   утися	усь	нутися		#		змерзнутись	змерзнусь	(Я)
SFX T   утися	ешся	нутися		#		змерзнутися	змерзнешся	(Ти)
SFX T   утися	еться	нутися		#		змерзнутиться	змерзнеться	(Він)
SFX T   утися	емося	нутися		#		змерзнутися	змерзнемося	(Ми)
SFX T   утися	емось	нутися		#		змерзнутись	змерзнемось	(Ми)
SFX T   утися	емся	нутися		#		змерзнутися	змерзнемся	(Ми)
SFX T   утися	етеся	нутися		#		змерзнутися	змерзнетеся	(Ви)
SFX T   утися	етесь	нутися		#		змерзнутись	змерзнетесь	(Ви)
SFX T   утися	уться	нутися		#		змерзнутися	змерзнуться	(Вони)

# паралельні коротші форми (вигибти, змерзти, тягти...)
SFX T   тися	нуся	[бгзкхя]тися		#		змерзтися	змерзнуся	(Я)
SFX T   тися	нусь	[бгзкхя]тися		#		змерзтись	змерзнусь	(Я)
SFX T   тися	нешся	[бгзкхя]тися		#		змерзтися	змерзнешся	(Ти)
SFX T   тися	неться	[бгзкхя]тися		#		змерзтиться	змерзнеться	(Він)
SFX T   тися	немося	[бгзкхя]тися		#		змерзтися	змерзнемося	(Ми)
SFX T   тися	немось	[бгзкхя]тися		#		змерзтись	змерзнемось	(Ми)
SFX T   тися	немся	[бгзкхя]тися		#		змерзтися	змерзнемся	(Ми)
SFX T   тися	нетеся	[бгзкхя]тися		#		змерзтися	змерзнетеся	(Ви)
SFX T   тися	нетесь	[бгзкхя]тися		#		змерзтись	змерзнетесь	(Ви)
SFX T   тися	нуться	[бгзкхя]тися		#		змерзтися	змерзнуться	(Вони)
SFX T   тися	нися	[бгзкх]тися		#		змерзтися	змерзнися	(Ти)
SFX T   тися	нись	[бгзкх]тися		#		змерзтись	змерзнись	(Ти)
SFX T   тися	німося	[бгзкх]тися		#		змерзтися	змерзнімося	(Ми)
SFX T   тися	німось	[бгзкх]тися		#		змерзтись	змерзнімось	(Ми)
SFX T   тися	німся	[бгзкх]тися		#		змерзтися	змерзнімся	(Ми)
SFX T   тися	ніться	[бгзкх]тися		#		змерзтися	змерзніться	(Ви)
SFX T   тися	нься	ятися		#		зів'ятися	зів'янься	(Ти)
SFX T   тися	ньмося	ятися		#		зів'ятися	зів'яньмося	(Ми)
SFX T   тися	ньмось	ятися		#		зів'ятись	зів'яньмось	(Ми)
SFX T   тися	ньтеся	ятися		#		зів'ятися	зів'яньтеся	(Ви)
SFX T   тися	ньтесь	ятися		#		зів'ятись	зів'яньтесь	(Ви)

# майб.
SFX T   тися	нуся	читися		#		відпочитися	відпочинуся	(Я)
SFX T   тися	нусь	читися		#		відпочитись	відпочинусь	(Я)
SFX T   тися	нешся	читися		#		відпочитися	відпочинешся	(Ти)
SFX T   тися	неться	читися		#		відпочититься	відпочинеться	(Він)
SFX T   тися	немося	читися		#		відпочитися	відпочинемося	(Ми)
SFX T   тися	немось	читися		#		відпочитись	відпочинемось	(Ми)
SFX T   тися	немся	читися		#		відпочитися	відпочинемся	(Ми)
SFX T   тися	нетеся	читися		#		відпочитися	відпочинетеся	(Ви)
SFX T   тися	нетесь	читися		#		відпочитись	відпочинетесь	(Ви)
SFX T   тися	нуться	читися		#		відпочитися	відпочинуться	(Вони)

SFX T   тися	нься	читися		#		відпочитися	відпочинься	(Ти)
SFX T   тися	ньмося	читися		#		відпочитися	відпочиньмося	(Ми)
SFX T   тися	ньмось	читися		#		відпочитись	відпочиньмось	(Ми)
SFX T   тися	ньтеся	читися		#		відпочитися	відпочиньтеся	(Ви)
SFX T   тися	ньтесь	читися		#		відпочитись	відпочиньтесь	(Ви)

SFX T   слатися	стелюся	(^|[^і])слатися		#		слатися	стелюся	(Я)
SFX T   слатися	стелюсь	(^|[^і])слатися		#		слатись	стелюсь	(Я)
SFX T   слатися	стелешся	(^|[^і])слатися		#		слатися	стелешся	(Ти)
SFX T   слатися	стелеться	(^|[^і])слатися		#		слатиться	стелеться	(Він)
SFX T   слатися	стелемося	(^|[^і])слатися		#		слатися	стелемося	(Ми)
SFX T   слатися	стелемось	(^|[^і])слатися		#		слатись	стелемось	(Ми)
SFX T   слатися	стелемся	(^|[^і])слатися		#		слатися	стелемся	(Ми)
SFX T   слатися	стелетеся	(^|[^і])слатися		#		слатися	стелетеся	(Ви)
SFX T   слатися	стелетесь	(^|[^і])слатися		#		слатись	стелетесь	(Ви)
SFX T   слатися	стелються	(^|[^і])слатися		#		слатися	стелються	(Вони)
SFX T   слатися	стелися	(^|[^і])слатися		#		слатися	стелися	(Ти)
SFX T   слатися	стелись	(^|[^і])слатися		#		слатись	стелись	(Ти)
SFX T   слатися	стелімося	(^|[^і])слатися		#		слатися	стелімося	(Ми)
SFX T   слатися	стелімось	(^|[^і])слатися		#		слатись	стелімось	(Ми)
SFX T   слатися	стелімся	(^|[^і])слатися		#		слатися	стелімся	(Ми)
SFX T   слатися	стеліться	(^|[^і])слатися		#		слатися	стеліться	(Ви)

SFX T   іслатися	стелюся	іслатися		#		підіслатися	підстелюся	(Я)
SFX T   іслатися	стелюсь	іслатися		#		підіслатись	підстелюсь	(Я)
SFX T   іслатися	стелешся	іслатися		#		підіслатися	підстелешся	(Ти)
SFX T   іслатися	стелеться	іслатися		#		підіслатиться	підстелеться	(Він)
SFX T   іслатися	стелемося	іслатися		#		підіслатися	підстелемося	(Ми)
SFX T   іслатися	стелемось	іслатися		#		підіслатись	підстелемось	(Ми)
SFX T   іслатися	стелемся	іслатися		#		підіслатися	підстелемся	(Ми)
SFX T   іслатися	стелетеся	іслатися		#		підіслатися	підстелетеся	(Ви)
SFX T   іслатися	стелетесь	іслатися		#		підіслатись	підстелетесь	(Ви)
SFX T   іслатися	стелються	іслатися		#		підіслатися	підстелються	(Вони)
SFX T   іслатися	стелися	іслатися		#		підіслатися	підстелися	(Ти)
SFX T   іслатися	стелись	іслатися		#		підіслатись	підстелись	(Ти)
SFX T   іслатися	стелімося	іслатися		#		підіслатися	підстелімося	(Ми)
SFX T   іслатися	стелімось	іслатися		#		підіслатись	підстелімось	(Ми)
SFX T   іслатися	стелімся	іслатися		#		підіслатися	підстелімся	(Ми)
SFX T   іслатися	стеліться	іслатися		#		підіслатися	підстеліться	(Ви)

# Т - зігнати - зжену, також увігнати, ввігнати - ужену, вжену (аналоги вгнати, угнати)
SFX T   (в?і)?гнатися	женуся	гнатися		#		відігнатися	відженуся	(Я)
SFX T   (в?і)?гнатися	женусь	гнатися		#		відігнатись	відженусь	(Я)
SFX T   (в?і)?гнатися	женешся	гнатися		#		відігнатися	відженешся	(Ти)
SFX T   (в?і)?гнатися	женеться	гнатися		#		відігнатиться	відженеться	(Він)
SFX T   (в?і)?гнатися	женемося	гнатися		#		відігнатися	відженемося	(Ми)
SFX T   (в?і)?гнатися	женемось	гнатися		#		відігнатись	відженемось	(Ми)
SFX T   (в?і)?гнатися	женемся	гнатися		#		відігнатися	відженемся	(Ми)
SFX T   (в?і)?гнатися	женетеся	гнатися		#		відігнатися	відженетеся	(Ви)
SFX T   (в?і)?гнатися	женетесь	гнатися		#		відігнатись	відженетесь	(Ви)
SFX T   (в?і)?гнатися	женуться	гнатися		#		відігнатися	відженуться	(Вони)
# НФ
SFX T   (в?і)?гнатися	женися	гнатися		#		відігнатися	відженися	(Ти)
SFX T   (в?і)?гнатися	женись	гнатися		#		відігнатись	відженись	(Ти)
SFX T   (в?і)?гнатися	женімося	гнатися		#		відігнатися	відженімося	(Ми)
SFX T   (в?і)?гнатися	женімось	гнатися		#		відігнатись	відженімось	(Ми)
SFX T   (в?і)?гнатися	женімся	гнатися		#		відігнатися	відженімся	(Ми)
SFX T   (в?і)?гнатися	женіться	гнатися		#		відігнатися	відженіться	(Ви)

# Т *іпрати - *перу
SFX T   (в?і)?(.)ратися	\2еруся	[бдп]ратися		#		відіпратися	відперуся	(Я)
SFX T   (в?і)?(.)ратися	\2ерусь	[бдп]ратися		#		відіпратись	відперусь	(Я)
SFX T   (в?і)?(.)ратися	\2ерешся	[бдп]ратися		#		відіпратися	відперешся	(Ти)
SFX T   (в?і)?(.)ратися	\2ереться	[бдп]ратися		#		відіпратиться	відпереться	(Він)
SFX T   (в?і)?(.)ратися	\2еремося	[бдп]ратися		#		відіпратися	відперемося	(Ми)
SFX T   (в?і)?(.)ратися	\2еремось	[бдп]ратися		#		відіпратись	відперемось	(Ми)
SFX T   (в?і)?(.)ратися	\2еремся	[бдп]ратися		#		відіпратися	відперемся	(Ми)
SFX T   (в?і)?(.)ратися	\2еретеся	[бдп]ратися		#		відіпратися	відперетеся	(Ви)
SFX T   (в?і)?(.)ратися	\2еретесь	[бдп]ратися		#		відіпратись	відперетесь	(Ви)
SFX T   (в?і)?(.)ратися	\2еруться	[бдп]ратися		#		відіпратися	відперуться	(Вони)
# НФ
SFX T   (в?і)?(.)ратися	\2ерися	[бдп]ратися		#		відіпратися	відперися	(Ти)
SFX T   (в?і)?(.)ратися	\2ерись	[бдп]ратися		#		відіпратись	відперись	(Ти)
SFX T   (в?і)?(.)ратися	\2ерімося	[бдп]ратися		#		відіпратися	відперімося	(Ми)
SFX T   (в?і)?(.)ратися	\2ерімось	[бдп]ратися		#		відіпратись	відперімось	(Ми)
SFX T   (в?і)?(.)ратися	\2ерімся	[бдп]ратися		#		відіпратися	відперімся	(Ми)
SFX T   (в?і)?(.)ратися	\2еріться	[бдп]ратися		#		відіпратися	відперіться	(Ви)

SFX T   итися	'юся	(^|[^бдз])витися		#		витися	в'юся	(Я)
SFX T   итися	'юсь	(^|[^бдз])витися		#		витись	в'юсь	(Я)
SFX T   итися	'єшся	(^|[^бдз])витися		#		витися	в'єшся	(Ти)
SFX T   итися	'ється	(^|[^бдз])витися		#		вититься	в'ється	(Він)
SFX T   итися	'ємося	(^|[^бдз])витися		#		витися	в'ємося	(Ми)
SFX T   итися	'ємось	(^|[^бдз])витися		#		витись	в'ємось	(Ми)
SFX T   итися	'ємся	(^|[^бдз])витися		#		витися	в'ємся	(Ми)
SFX T   итися	'єтеся	(^|[^бдз])витися		#		витися	в'єтеся	(Ви)
SFX T   итися	'єтесь	(^|[^бдз])витися		#		витись	в'єтесь	(Ви)
SFX T   итися	'ються	(^|[^бдз])витися		#		витися	в'ються	(Вони)


# стерти - зітри, сперти - зіпри, (розпростерти - /v1)
SFX T   с(.)ертися	зі\1руся	(^|[^о])с[тп]ертися		#		стертися	зітруся	(Я)
SFX T   с(.)ертися	зі\1русь	(^|[^о])с[тп]ертися		#		стертись	зітрусь	(Я)
SFX T   с(.)ертися	зі\1решся	(^|[^о])с[тп]ертися		#		стертися	зітрешся	(Ти)
SFX T   с(.)ертися	зі\1реться	(^|[^о])с[тп]ертися		#		стертиться	зітреться	(Він)
SFX T   с(.)ертися	зі\1ремося	(^|[^о])с[тп]ертися		#		стертися	зітремося	(Ми)
SFX T   с(.)ертися	зі\1ремось	(^|[^о])с[тп]ертися		#		стертись	зітремось	(Ми)
SFX T   с(.)ертися	зі\1ремся	(^|[^о])с[тп]ертися		#		стертися	зітремся	(Ми)
SFX T   с(.)ертися	зі\1ретеся	(^|[^о])с[тп]ертися		#		стертися	зітретеся	(Ви)
SFX T   с(.)ертися	зі\1ретесь	(^|[^о])с[тп]ертися		#		стертись	зітретесь	(Ви)
SFX T   с(.)ертися	зі\1руться	(^|[^о])с[тп]ертися		#		стертися	зітруться	(Вони)
# НФ -ерти
SFX T   с(.)ертися	зі\1рися	(^|[^о])с[тп]ертися		#		стертися	зітрися	(Ти)
SFX T   с(.)ертися	зі\1рись	(^|[^о])с[тп]ертися		#		стертись	зітрись	(Ти)
SFX T   с(.)ертися	зі\1рімося	(^|[^о])с[тп]ертися		#		стертися	зітрімося	(Ми)
SFX T   с(.)ертися	зі\1рімось	(^|[^о])с[тп]ертися		#		стертись	зітрімось	(Ми)
SFX T   с(.)ертися	зі\1рімся	(^|[^о])с[тп]ертися		#		стертися	зітрімся	(Ми)
SFX T   с(.)ертися	зі\1ріться	(^|[^о])с[тп]ертися		#		стертися	зітріться	(Ви)



# слова на -ити, в яких -ити входить до кореня слова (пити, бити, вити (І), лити...)
# і з'являється "і" у приставці
SFX T   битися	іб'юся	[бдз]битися		#		надбитися	надіб'юся	(Я)
SFX T   битися	іб'юсь	[бдз]битися		#		надбитись	надіб'юсь	(Я)
SFX T   битися	іб'єшся	[бдз]битися		#		надбитися	надіб'єшся	(Ти)
SFX T   битися	іб'ється	[бдз]битися		#		надбититься	надіб'ється	(Він)
SFX T   битися	іб'ємося	[бдз]битися		#		надбитися	надіб'ємося	(Ми)
SFX T   битися	іб'ємось	[бдз]битися		#		надбитись	надіб'ємось	(Ми)
SFX T   битися	іб'ємся	[бдз]битися		#		надбитися	надіб'ємся	(Ми)
SFX T   битися	іб'єтеся	[бдз]битися		#		надбитися	надіб'єтеся	(Ви)
SFX T   битися	іб'єтесь	[бдз]битися		#		надбитись	надіб'єтесь	(Ви)
SFX T   битися	іб'ються	[бдз]битися		#		надбитися	надіб'ються	(Вони)

SFX T   витися	ів'юся	[бдз]витися		#		надвитися	надів'юся	(Я)
SFX T   витися	ів'юсь	[бдз]витися		#		надвитись	надів'юсь	(Я)
SFX T   витися	ів'єшся	[бдз]витися		#		надвитися	надів'єшся	(Ти)
SFX T   витися	ів'ється	[бдз]витися		#		надвититься	надів'ється	(Він)
SFX T   витися	ів'ємося	[бдз]витися		#		надвитися	надів'ємося	(Ми)
SFX T   витися	ів'ємось	[бдз]витися		#		надвитись	надів'ємось	(Ми)
SFX T   витися	ів'ємся	[бдз]витися		#		надвитися	надів'ємся	(Ми)
SFX T   витися	ів'єтеся	[бдз]витися		#		надвитися	надів'єтеся	(Ви)
SFX T   витися	ів'єтесь	[бдз]витися		#		надвитись	надів'єтесь	(Ви)
SFX T   витися	ів'ються	[бдз]витися		#		надвитися	надів'ються	(Вони)

SFX T   питися	іп'юся	[бдз]питися		#		надпитися	надіп'юся	(Я)
SFX T   питися	іп'юсь	[бдз]питися		#		надпитись	надіп'юсь	(Я)
SFX T   питися	іп'єшся	[бдз]питися		#		надпитися	надіп'єшся	(Ти)
SFX T   питися	іп'ється	[бдз]питися		#		надпититься	надіп'ється	(Він)
SFX T   питися	іп'ємося	[бдз]питися		#		надпитися	надіп'ємося	(Ми)
SFX T   питися	іп'ємось	[бдз]питися		#		надпитись	надіп'ємось	(Ми)
SFX T   питися	іп'ємся	[бдз]питися		#		надпитися	надіп'ємся	(Ми)
SFX T   питися	іп'єтеся	[бдз]питися		#		надпитися	надіп'єтеся	(Ви)
SFX T   питися	іп'єтесь	[бдз]питися		#		надпитись	надіп'єтесь	(Ви)
SFX T   питися	іп'ються	[бдз]питися		#		надпитися	надіп'ються	(Вони)

SFX T   спитися	зіп'юся	спитися		#		спитисяся	надіп'юся	(Я)
SFX T   спитися	зіп'юсь	спитися		#		спитисясь	надіп'юсь	(Я)
SFX T   спитися	зіп'єшся	спитися		#		спитисяся	надіп'єшся	(Ти)
SFX T   спитися	зіп'ється	спитися		#		спитисяться	надіп'ється	(Він)
SFX T   спитися	зіп'ємося	спитися		#		спитисяся	надіп'ємося	(Ми)
SFX T   спитися	зіп'ємось	спитися		#		спитисясь	надіп'ємось	(Ми)
SFX T   спитися	зіп'ємся	спитися		#		спитисяся	надіп'ємся	(Ми)
SFX T   спитися	зіп'єтеся	спитися		#		cпитисяся	надіп'єтеся	(Ви)
SFX T   спитися	зіп'єтесь	спитися		#		cпитисясь	надіп'єтесь	(Ви)
SFX T   спитися	зіп'ються	спитися		#		cпитисяся	надіп'ються	(Вони)

SFX T   литися	іллюся	[бвдз]литися		#		надлитися	наділлюся	(Я)
SFX T   литися	іллюсь	[бвдз]литися		#		надлитись	наділлюсь	(Я)
SFX T   литися	іллєшся	[бвдз]литися		#		надлитися	наділлєшся	(Ти)
SFX T   литися	іллється	[бвдз]литися		#		надлититься	наділлється	(Він)
SFX T   литися	іллємося	[бвдз]литися		#		надлитися	наділлємося	(Ми)
SFX T   литися	іллємось	[бвдз]литися		#		надлитись	наділлємось	(Ми)
SFX T   литися	іллємся	[бвдз]литися		#		надлитися	наділлємся	(Ми)
SFX T   литися	іллєтеся	[бвдз]литися		#		надлитися	наділлєтеся	(Ви)
SFX T   литися	іллєтесь	[бвдз]литися		#		надлитись	наділлєтесь	(Ви)
SFX T   литися	іллються	[бвдз]литися		#		надлитися	наділлються	(Вони)

# НФ -ити
SFX T   тися	йся	[бвлп]итися		#		надбитися	надбийся	(Ти)
SFX T   тися	йсь	[бвлп]итися		#		надбитись	надбийсь	(Ти)
SFX T   тися	ймося	[бвлп]итися		#		надбитися	надбиймося	(Ми)
SFX T   тися	ймось	[бвлп]итися		#		надбитись	надбиймось	(Ми)
SFX T   тися	йтеся	[бвлп]итися		#		надбитися	надбийтеся	(Ви)
SFX T   тися	йтесь	[бвлп]итися		#		надбитись	надбийтесь	(Ви)

SFX T   тися	мся	датися		#		датися	дамся	(Я)
SFX T   тися	сися	датися		#		датися	дасися	(Ти)
SFX T   тися	сись	датися		#		датись	дасись	(Ти)
SFX T   тися	сться	датися		#		датися	дасться	(Він)
SFX T   тися	мося	датися		#		датися	дамося	(Ми)
SFX T   тися	мось	датися		#		датись	дамось	(Ми)
SFX T   тися	стеся	датися		#		датися	дастеся	(Ви)
SFX T   тися	стесь	датися		#		датись	дастесь	(Ви)
SFX T   тися	дуться	датися		#		датися	дадуться	(Вони)
SFX T   тися	йся	датися		#		датися	дайся	(Ти)
SFX T   тися	йсь	датися		#		датись	дайсь	(Ти)
SFX T   тися	ймося	датися		#		датися	даймося	(Ми)
SFX T   тися	ймось	датися		#		датись	даймось	(Ми)
SFX T   тися	йтеся	датися		#		датися	дайтеся	(Ви)
SFX T   тися	йтесь	датися		#		датись	дайтесь	(Ви)

# жати - жму (виняток: жати-жну /v6)
# ((з/від)жати - (з/від)іжму - у гр. /v4)
SFX T   атися	муся	жатися		#		жатися	жмуся	(Я)
SFX T   атися	мусь	жатися		#		жатись	жмусь	(Я)
SFX T   атися	мешся	жатися		#		жатися	жмешся	(Ти)
SFX T   атися	меться	жатися		#		жатиться	жметься	(Він)
SFX T   атися	мемося	жатися		#		жатися	жмемося	(Ми)
SFX T   атися	мемось	жатися		#		жатись	жмемось	(Ми)
SFX T   атися	мемся	жатися		#		жатися	жмемся	(Ми)
SFX T   атися	метеся	жатися		#		жатися	жметеся	(Ви)
SFX T   атися	метесь	жатися		#		жатись	жметесь	(Ви)
SFX T   атися	муться	жатися		#		жатися	жмуться	(Вони)
SFX T   атися	мися	жатися		#		жатися	жмися	(Ти)
SFX T   атися	мись	жатися		#		жатись	жмись	(Ти)
SFX T   атися	мімося	жатися		#		жатися	жмімося	(Ми)
SFX T   атися	мімось	жатися		#		жатись	жмімось	(Ми)
SFX T   атися	мімся	жатися		#		жатися	жмімся	(Ми)
SFX T   атися	міться	жатися		#		жатися	жміться	(Ви)

# Т - *стати - *стану
SFX T   тися	нуся	(^|[^у])дітися		#		подітися	подінуся	(Я)
SFX T   тися	нусь	(^|[^у])дітися		#		подітись	подінусь	(Я)
SFX T   тися	нешся	(^|[^у])дітися		#		подітися	подінешся	(Ти)
SFX T   тися	неться	(^|[^у])дітися		#		подітиться	подінеться	(Він)
SFX T   тися	немося	(^|[^у])дітися		#		подітися	подінемося	(Ми)
SFX T   тися	немось	(^|[^у])дітися		#		подітись	подінемось	(Ми)
SFX T   тися	немся	(^|[^у])дітися		#		подітися	подінемся	(Ми)
SFX T   тися	нетеся	(^|[^у])дітися		#		подітися	подінетеся	(Ви)
SFX T   тися	нетесь	(^|[^у])дітися		#		подітись	подінетесь	(Ви)
SFX T   тися	нуться	(^|[^у])дітися		#		подітися	подінуться	(Вони)
SFX T   тися	нься	(^|[^у])дітися		#		одітися	одінься	(Ти)
SFX T   тися	ньмося	(^|[^у])дітися		#		одітися	одіньмося	(Ми)
SFX T   тися	ньмось	(^|[^у])дітися		#		одітись	одіньмось	(Ми)
SFX T   тися	ньтеся	(^|[^у])дітися		#		одітися	одіньтеся	(Ви)
SFX T   тися	ньтесь	(^|[^у])дітися		#		одітись	одіньтесь	(Ви)

# Т - *діти - *діну
SFX T   тися	нуся	татися		#		постатися	постануся	(Я)
SFX T   тися	нусь	татися		#		постатись	постанусь	(Я)
SFX T   тися	нешся	татися		#		постатися	постанешся	(Ти)
SFX T   тися	неться	татися		#		постатиться	постанеться	(Він)
SFX T   тися	немося	татися		#		постатися	постанемося	(Ми)
SFX T   тися	немось	татися		#		постатись	постанемось	(Ми)
SFX T   тися	немся	татися		#		постатися	постанемся	(Ми)
SFX T   тися	нетеся	татися		#		постатися	постанетеся	(Ви)
SFX T   тися	нетесь	татися		#		постатись	постанетесь	(Ви)
SFX T   тися	нуться	татися		#		постатися	постануться	(Вони)
SFX T   тися	нься	татися		#		постатися	постанься	(Ти)
SFX T   тися	ньмося	татися		#		постатися	постаньмося	(Ми)
SFX T   тися	ньмось	татися		#		постатись	постаньмось	(Ми)
SFX T   тися	ньтеся	татися		#		постатися	постаньтеся	(Ви)
SFX T   тися	ньтесь	татися		#		постатись	постаньтесь	(Ви)

SFX T   тися	нуся	трітися		#		стрітися	стрінуся	(Я)
SFX T   тися	нусь	трітися		#		стрітись	стрінусь	(Я)
SFX T   тися	нешся	трітися		#		стрітися	стрінешся	(Ти)
SFX T   тися	неться	трітися		#		стрітиться	стрінеться	(Він)
SFX T   тися	немося	трітися		#		стрітися	стрінемося	(Ми)
SFX T   тися	немось	трітися		#		стрітись	стрінемось	(Ми)
SFX T   тися	немся	трітися		#		стрітися	стрінемся	(Ми)
SFX T   тися	нетеся	трітися		#		стрітися	стрінетеся	(Ви)
SFX T   тися	нетесь	трітися		#		стрітись	стрінетесь	(Ви)
SFX T   тися	нуться	трітися		#		стрітися	стрінуться	(Вони)
SFX T   тися	нься	трітися		#		стрітися	стрінься	(Ти)
SFX T   тися	ньмося	трітися		#		стрітися	стріньмося	(Ми)
SFX T   тися	ньмось	трітися		#		стрітись	стріньмось	(Ми)
SFX T   тися	ньтеся	трітися		#		стрітися	стріньтеся	(Ви)
SFX T   тися	ньтесь	трітися		#		стрітись	стріньтесь	(Ви)

# Т - *ссати - *ссу
SFX T   атися	уся	ссатися		#		поссатися	поссуся	(Я)
SFX T   атися	усь	ссатися		#		поссатись	поссусь	(Я)
SFX T   атися	ешся	ссатися		#		поссатися	поссешся	(Ти)
SFX T   атися	еться	ссатися		#		поссатиться	поссеться	(Він)
SFX T   атися	емося	ссатися		#		поссатися	поссемося	(Ми)
SFX T   атися	емось	ссатися		#		поссатись	поссемось	(Ми)
SFX T   атися	емся	ссатися		#		поссатися	поссемся	(Ми)
SFX T   атися	етеся	ссатися		#		поссатися	поссетеся	(Ви)
SFX T   атися	етесь	ссатися		#		поссатись	поссетесь	(Ви)
SFX T   атися	уться	ссатися		#		поссатися	поссуться	(Вони)
SFX T   атися	ися	ссатися		#		поссатися	поссися	(Ти)
SFX T   атися	ись	ссатися		#		поссатись	поссись	(Ти)
SFX T   атися	імося	ссатися		#		поссатися	поссімося	(Ми)
SFX T   атися	імось	ссатися		#		поссатись	поссімось	(Ми)
SFX T   атися	імся	ссатися		#		поссатися	поссімся	(Ми)
SFX T   атися	іться	ссатися		#		поссатися	поссіться	(Ви)

# Т - *молоти - *мелю
SFX T   олотися	елюся	олотися		#		молотися	мелюся	(Я)
SFX T   олотися	елюсь	олотися		#		молотись	мелюсь	(Я)
SFX T   олотися	елешся	олотися		#		молотися	мелешся	(Ти)
SFX T   олотися	елеться	олотися		#		молотиться	мелеться	(Він)
SFX T   олотися	елемося	олотися		#		молотися	мелемося	(Ми)
SFX T   олотися	елемось	олотися		#		молотись	мелемось	(Ми)
SFX T   олотися	елемся	олотися		#		молотися	мелемся	(Ми)
SFX T   олотися	елетеся	олотися		#		молотися	мелетеся	(Ви)
SFX T   олотися	елетесь	олотися		#		молотись	мелетесь	(Ви)
SFX T   олотися	елються	олотися		#		молотися	мелються	(Вони)
SFX T   олотися	елися	олотися		#		молотися	мелися	(Ти)
SFX T   олотися	елись	олотися		#		молотись	мелись	(Ти)
SFX T   олотися	елімося	олотися		#		молотися	мелімося	(Ми)
SFX T   олотися	елімось	олотися		#		молотись	мелімось	(Ми)
SFX T   олотися	елімся	олотися		#		молотися	мелімся	(Ми)
SFX T   олотися	еліться	олотися		#		молотися	меліться	(Ви)

# Т -сісти
SFX T   істися	ядуся	істися		#		сістися	сядуся	(Я)
SFX T   істися	ядусь	істися		#		сістись	сядусь	(Я)
SFX T   істися	ядешся	істися		#		сістися	сядешся	(Ти)
SFX T   істися	ядеться	істися		#		сіститься	сядеться	(Він)
SFX T   істися	ядемося	істися		#		сістися	сядемося	(Ми)
SFX T   істися	ядемось	істися		#		сістись	сядемось	(Ми)
SFX T   істися	ядемся	істися		#		сістися	сядемся	(Ми)
SFX T   істися	ядетеся	істися		#		сістися	сядетеся	(Ви)
SFX T   істися	ядетесь	істися		#		сістись	сядетесь	(Ви)
SFX T   істися	ядуться	істися		#		сістися	сядуться	(Вони)
SFX T   стися	лася	істися		#		сістися	сілася	(Вона)
SFX T   стися	лась	істися		#		сістись	сілась	(Вона)
SFX T   стися	лося	істися		#		сістися	сілося	(Воно)
SFX T   стися	лось	істися		#		сістись	сілось	(Воно)
SFX T   стися	лися	істися		#		сістися	сілися	(Вони)
SFX T   стися	лись	істися		#		сістись	сілись	(Вони)
SFX T   стися	вся	істися		#		сістися	сівся	(Він)
SFX T   стися	всь	істися		#		сістись	сівсь	(Він)
SFX T   стися	вшись	істися		#		сістись	сівшись
SFX T   істися	ядься	істися		#		сістися	сядься	(Ти)
SFX T   істися	ядьмося	істися		#		сістися	сядьмося	(Ми)
SFX T   істися	ядьмось	істися		#		сістись	сядьмось	(Ми)
SFX T   істися	ядьтеся	істися		#		сістися	сядьтеся	(Ви)
SFX T   істися	ядьтесь	істися		#		сістись	сядьтесь	(Ви)

SFX T   тітися	чуся	тітися		#		хотітися	хочуся	(Я)
SFX T   тітися	чусь	тітися		#		хотітись	хочусь	(Я)
SFX T   тітися	чешся	тітися		#		хотітися	хочешся	(Ти)
SFX T   тітися	четься	тітися		#		хотітиться	хочеться	(Він)
SFX T   тітися	чемося	тітися		#		хотітися	хочемося	(Ми)
SFX T   тітися	чемось	тітися		#		хотітись	хочемось	(Ми)
SFX T   тітися	чемся	тітися		#		хотітися	хочемся	(Ми)
SFX T   тітися	четеся	тітися		#		хотітися	хочетеся	(Ви)
SFX T   тітися	четесь	тітися		#		хотітись	хочетесь	(Ви)
SFX T   тітися	чуться	тітися		#		хотітися	хочуться	(Вони)

SFX T   ітися	люся	пітися		#		сопітися	соплюся	(Я)
SFX T   ітися	люсь	пітися		#		сопітись	соплюсь	(Я)
SFX T   ітися	ешся	пітися		#		сопітися	сопешся	(Ти)
SFX T   ітися	еться	пітися		#		сопітиться	сопеться	(Він)
SFX T   ітися	емося	пітися		#		сопітися	сопемося	(Ми)
SFX T   ітися	емось	пітися		#		сопітись	сопемось	(Ми)
SFX T   ітися	емся	пітися		#		сопітися	сопемся	(Ми)
SFX T   ітися	етеся	пітися		#		сопітися	сопетеся	(Ви)
SFX T   ітися	етесь	пітися		#		сопітись	сопетесь	(Ви)
SFX T   ітися	ляться	пітися		#		сопітися	соляться	(Вони)
SFX T   ітися	ися	пітися		#		сопітися	сопися	(Ти)
SFX T   ітися	ись	пітися		#		сопітись	сопись	(Ти)
SFX T   ітися	імося	пітися		#		сопітися	сопімося	(Ми)
SFX T   ітися	імось	пітися		#		сопітись	сопімось	(Ми)
SFX T   ітися	імся	пітися		#		сопітися	сопімся	(Ми)
SFX T   ітися	іться	пітися		#		сопітися	сопіться	(Ви)

SFX T   ітися	уся	удітися		#		гудітися	гудуся	(Я)
SFX T   ітися	усь	удітися		#		гудітись	гудусь	(Я)
SFX T   ітися	ешся	удітися		#		гудітися	гудешся	(Ти)
SFX T   ітися	еться	удітися		#		гудітиться	гудеться	(Він)
SFX T   ітися	емося	удітися		#		гудітися	гудемося	(Ми)
SFX T   ітися	емось	удітися		#		гудітись	гудемось	(Ми)
SFX T   ітися	емся	удітися		#		гудітися	гудемся	(Ми)
SFX T   ітися	етеся	удітися		#		гудітися	гудетеся	(Ви)
SFX T   ітися	етесь	удітися		#		гудітись	гудетесь	(Ви)
SFX T   ітися	яться	удітися		#		гудітися	гудяться	(Вони)
SFX T   ітися	ися	удітися		#		гудітися	гудися	(Ти)
SFX T   ітися	ись	удітися		#		гудітись	гудись	(Ти)
SFX T   ітися	імося	удітися		#		гудітися	гудімося	(Ми)
SFX T   ітися	імось	удітися		#		гудітись	гудімось	(Ми)
SFX T   ітися	імся	удітися		#		гудітися	гудімся	(Ми)
SFX T   ітися	іться	удітися		#		гудітися	гудіться	(Ви)

SFX T   ітися	уся	вітися		#		ревітися	ревуся	(Я)
SFX T   ітися	усь	вітися		#		ревітись	ревусь	(Я)
SFX T   ітися	ешся	вітися		#		ревітися	ревешся	(Ти)
SFX T   ітися	еться	вітися		#		ревітиться	реветься	(Він)
SFX T   ітися	емося	вітися		#		ревітися	ревемося	(Ми)
SFX T   ітися	емось	вітися		#		ревітись	ревемось	(Ми)
SFX T   ітися	емся	вітися		#		ревітися	ревемся	(Ми)
SFX T   ітися	етеся	вітися		#		ревітися	реветеся	(Ви)
SFX T   ітися	етесь	вітися		#		ревітись	реветесь	(Ви)
SFX T   ітися	яться	вітися		#		ревітися	ревяться	(Вони)
SFX T   ітися	ися	вітися		#		ревітися	ревися	(Ти)
SFX T   ітися	ись	вітися		#		ревітись	ревись	(Ти)
SFX T   ітися	імося	вітися		#		ревітися	ревімося	(Ми)
SFX T   ітися	імось	вітися		#		ревітись	ревімось	(Ми)
SFX T   ітися	імся	вітися		#		ревітися	ревімся	(Ми)
SFX T   ітися	іться	вітися		#		ревітися	ревіться	(Ви)


# Наказова форма для v3

#subgroup vr3.imprt1

SFX U Y 6

SFX U   утися	ися	нутися		#		кашлянутися	кашлянися	(Ти)
SFX U   утися	ись	нутися		#		кашлянутись	кашлянись	(Ти)
SFX U   утися	імося	нутися		#		кашлянутися	кашлянімося	(Ми)
SFX U   утися	імось	нутися		#		кашлянутись	кашлянімось	(Ми)
SFX U   утися	імся	нутися		#		кашлянутися	кашлянімся	(Ми)
SFX U   утися	іться	нутися		#		кашлянутися	кашляніться	(Ви)




# Дієслова, що неможливо (або дуже важко) обробляти іншими правилами

#group vr4

SFX V Y 185

# Зворотня форма дієслів (-ся та -сь)
SFX V   ся	сь	тися		#  ~тися  ~тись



SFX V   тися	ться	[аеєиіїоуюя]тися	#		гнатися	гнаться

# МН (окрім Я, Ти, Він) для всіх закінчень
SFX V   тися	лася	[^йіс]тися		#		ржатися	ржалася	(Вона)
SFX V   тися	лась	[^йіс]тися		#		ржатись	ржалась	(Вона)
SFX V   тися	лося	[^йіс]тися		#		ржатися	ржалося	(Воно)
SFX V   тися	лось	[^йіс]тися		#		ржатись	ржалось	(Воно)
SFX V   тися	лися	[^йіс]тися		#		ржатися	ржалися	(Вони)
SFX V   тися	лись	[^йіс]тися		#		ржатись	ржались	(Вони)
SFX V   тися	вся	[аеиоу]тися		#		ржатися	ржався	(Я,	Ти,	Він)
SFX V   тися	всь	[аеиоу]тися		#		ржатись	ржавсь	(Я,	Ти,	Він)
SFX V   тися	ся	вптися		#		човптися	човпся	(Я,	Ти,	Він)
SFX V   оптися	іпся	оптися		#		хроптися	хріпся	(Я,	Ти,	Він)
SFX V   тися	вшись	[аеиоу]тися		#		ржатись	ржавшись

# тільки "(за)(і)ржати" (держати в гр. /v1)
SFX V   атися	уся	ржатися		#		ржатися	ржуся	(Я)
SFX V   атися	усь	ржатися		#		ржатись	ржусь	(Я)
SFX V   атися	ешся	ржатися		#		ржатися	ржешся	(Ти)
SFX V   атися	еться	ржатися		#		ржатиться	ржеться	(Він)
SFX V   атися	емося	ржатися		#		ржатися	ржемося	(Ми)
SFX V   атися	емось	ржатися		#		ржатись	ржемось	(Ми)
SFX V   атися	емся	ржатися		#		ржатися	ржемся	(Ми)
SFX V   атися	етеся	ржатися		#		ржатися	ржетеся	(Ви)
SFX V   атися	етесь	ржатися		#		ржатись	ржетесь	(Ви)
SFX V   атися	уться	ржатися		#		ржатися	ржуться	(Вони)
SFX V   атися	ися	ржатися		#		ржатися	ржися	(Ти)
SFX V   атися	ись	ржатися		#		ржатись	ржись	(Ти)
SFX V   атися	імося	ржатися		#		ржатися	ржімося	(Ми)
SFX V   атися	імось	ржатися		#		ржатись	ржімось	(Ми)
SFX V   атися	імся	ржатися		#		ржатися	ржімся	(Ми)
SFX V   атися	іться	ржатися		#		ржатися	ржіться	(Ви)

# Т -жати (від)жати - (від)іжму (жати - в гр. K)
SFX V   жатися	іжмуся	[^аор]жатися		#		жатися	жмуся	(Я)
SFX V   жатися	іжмусь	[^аор]жатися		#		жатись	жмусь	(Я)
SFX V   жатися	іжмешся	[^аор]жатися		#		жатися	жмешся	(Ти)
SFX V   жатися	іжметься	[^аор]жатися		#		жатиться	жметься	(Він)
SFX V   жатися	іжмемося	[^аор]жатися		#		жатися	жмемося	(Ми)
SFX V   жатися	іжмемось	[^аор]жатися		#		жатись	жмемось	(Ми)
SFX V   жатися	іжмемся	[^аор]жатися		#		жатися	жмемся	(Ми)
SFX V   жатися	іжметеся	[^аор]жатися		#		жатися	жметеся	(Ви)
SFX V   жатися	іжметесь	[^аор]жатися		#		жатись	жметесь	(Ви)
SFX V   жатися	іжмуться	[^аор]жатися		#		жатися	жмуться	(Вони)
SFX V   жатися	іжмися	[^аор]жатися		#		жатися	жмися	(Ти)
SFX V   жатися	іжмись	[^аор]жатися		#		жатись	жмись	(Ти)
SFX V   жатися	іжмімося	[^аор]жатися		#		жатися	жмімося	(Ми)
SFX V   жатися	іжмімось	[^аор]жатися		#		жатись	жмімось	(Ми)
SFX V   жатися	іжмімся	[^аор]жатися		#		жатися	жмімся	(Ми)
SFX V   жатися	іжміться	[^аор]жатися		#		жатися	жміться	(Ви)

# Т -йти (Т недоконаної форми, МБ доконаної)
SFX V   тися	дуся	[йі]тися		#		йтися	йдуся	(Я)
SFX V   тися	дусь	[йі]тися		#		йтись	йдусь	(Я)
SFX V   тися	дешся	[йі]тися		#		йтися	йдешся	(Ти)
SFX V   тися	деться	[йі]тися		#		йтиться	йдеться	(Він)
SFX V   тися	демося	[йі]тися		#		йтися	йдемося	(Ми)
SFX V   тися	демось	[йі]тися		#		йтись	йдемось	(Ми)
SFX V   тися	демся	[йі]тися		#		йтися	йдемся	(Ми)
SFX V   тися	детеся	[йі]тися		#		йтися	йдетеся	(Ви)
SFX V   тися	детесь	[йі]тися		#		йтись	йдетесь	(Ви)
SFX V   тися	дуться	[йі]тися		#		йтися	йдуться	(Вони)
SFX V   тися	шовся	[йі]тися		#		йтися	йшовся	(Я,	Ти,	Він)
SFX V   тися	шовсь	[йі]тися		#		йтись	йшовсь	(Я,	Ти,	Він)
SFX V   тися	шлася	[йі]тися		#		йтися	йшлася	(Вона)
SFX V   тися	шлась	[йі]тися		#		йтись	йшлась	(Вона)
SFX V   тися	шлося	[йі]тися		#		йтися	йшлося	(Воно)
SFX V   тися	шлось	[йі]тися		#		йтись	йшлось	(Воно)
SFX V   тися	шлися	[йі]тися		#		йтися	йшлися	(Вони)
SFX V   тися	шлись	[йі]тися		#		йтись	йшлись	(Вони)
SFX V   тися	шовшись	[йі]тися		#		йтись	йшовшись

# НФ -йти
SFX V   тися	дися	[йі]тися		#		йтися	йдися	(Ти)
SFX V   тися	дись	[йі]тися		#		йтись	йдись	(Ти)
SFX V   тися	дімося	[йі]тися		#		йтися	йдімося	(Ми)
SFX V   тися	дімось	[йі]тися		#		йтись	йдімось	(Ми)
SFX V   тися	дімся	[йі]тися		#		йтися	йдімся	(Ми)
SFX V   тися	діться	[йі]тися		#		йтися	йдіться	(Ви)

# Т -їхати (Т недоконаної форми, МБ доконаної)
SFX V   хатися	дуся	хатися		#		їхатися	їдуся	(Я)
SFX V   хатися	дусь	хатися		#		їхатись	їдусь	(Я)
SFX V   хатися	дешся	хатися		#		їхатися	їдешся	(Ти)
SFX V   хатися	деться	хатися		#		їхатиться	їдеться	(Він)
SFX V   хатися	демося	хатися		#		їхатися	їдемося	(Ми)
SFX V   хатися	демось	хатися		#		їхатись	їдемось	(Ми)
SFX V   хатися	демся	хатися		#		їхатися	їдемся	(Ми)
SFX V   хатися	детеся	хатися		#		їхатися	їдетеся	(Ви)
SFX V   хатися	детесь	хатися		#		їхатись	їдетесь	(Ви)
SFX V   хатися	дуться	хатися		#		їхатися	їдуться	(Вони)
SFX V   хатися	дься	хатися		#		їхатися	їдься	(Ти)
SFX V   хатися	дьмося	хатися		#		їхатися	їдьмося	(Ми)
SFX V   хатися	дьмось	хатися		#		їхатись	їдьмось	(Ми)
SFX V   хатися	дьтеся	хатися		#		їхатися	їдьтеся	(Ви)
SFX V   хатися	дьтесь	хатися		#		їхатись	їдьтесь	(Ви)

# Т - [^і]гнати - *жену
# слова де зникає "і" у приставці - у групі v3
SFX V   гнатися	женуся	гнатися		#		гнатися	женуся	(Я)
SFX V   гнатися	женусь	гнатися		#		гнатись	женусь	(Я)
SFX V   гнатися	женешся	гнатися		#		гнатися	женешся	(Ти)
SFX V   гнатися	женеться	гнатися		#		гнатиться	женеться	(Він)
SFX V   гнатися	женемося	гнатися		#		гнатися	женемося	(Ми)
SFX V   гнатися	женемось	гнатися		#		гнатись	женемось	(Ми)
SFX V   гнатися	женемся	гнатися		#		гнатися	женемся	(Ми)
SFX V   гнатися	женетеся	гнатися		#		гнатися	женетеся	(Ви)
SFX V   гнатися	женетесь	гнатися		#		гнатись	женетесь	(Ви)
SFX V   гнатися	женуться	гнатися		#		гнатися	женуться	(Вони)
SFX V   гнатися	женися	гнатися		#		гнатися	женися	(Ти)
SFX V   гнатися	женись	гнатися		#		гнатись	женись	(Ти)
SFX V   гнатися	женімося	гнатися		#		гнатися	женімося	(Ми)
SFX V   гнатися	женімось	гнатися		#		гнатись	женімось	(Ми)
SFX V   гнатися	женімся	гнатися		#		гнатися	женімся	(Ми)
SFX V   гнатися	женіться	гнатися		#		гнатися	женіться	(Ви)

# Т -[вр]ести, -асти, -прясти
SFX V   стися	дуся	[еая]стися		#		вестися	ведуся	(Я)
SFX V   стися	дусь	[еая]стися		#		вестись	ведусь	(Я)
SFX V   стися	дешся	[еая]стися		#		вестися	ведешся	(Ти)
SFX V   стися	деться	[еая]стися		#		веститься	ведеться	(Він)
SFX V   стися	демося	[еая]стися		#		вестися	ведемося	(Ми)
SFX V   стися	демось	[еая]стися		#		вестись	ведемось	(Ми)
SFX V   стися	демся	[еая]стися		#		вестися	ведемся	(Ми)
SFX V   стися	детеся	[еая]стися		#		вестися	ведетеся	(Ви)
SFX V   стися	детесь	[еая]стися		#		вестись	ведетесь	(Ви)
SFX V   стися	дуться	[еая]стися		#		вестися	ведуться	(Вони)
SFX V   стися	дися	[еая]стися		#		вестися	ведися	(Ти)
SFX V   стися	дись	[еая]стися		#		вестись	ведись	(Ти)
SFX V   стися	дімося	[еая]стися		#		вестися	ведімося	(Ми)
SFX V   стися	дімось	[еая]стися		#		вестись	ведімось	(Ми)
SFX V   стися	дімся	[еая]стися		#		вестися	ведімся	(Ми)
SFX V   стися	діться	[еая]стися		#		вестися	ведіться	(Ви)

SFX V   стися	вуся	истися		#		плистися	пливуся	(Я)
SFX V   стися	вусь	истися		#		плистись	пливусь	(Я)
SFX V   стися	вешся	истися		#		плистися	пливешся	(Ти)
SFX V   стися	веться	истися		#		плиститься	пливеться	(Він)
SFX V   стися	вемося	истися		#		плистися	пливемося	(Ми)
SFX V   стися	вемось	истися		#		плистись	пливемось	(Ми)
SFX V   стися	вемся	истися		#		плистися	пливемся	(Ми)
SFX V   стися	ветеся	истися		#		плистися	пливетеся	(Ви)
SFX V   стися	ветесь	истися		#		плистись	пливетесь	(Ви)
SFX V   стися	вуться	истися		#		плистися	пливуться	(Вони)
SFX V   стися	вися	истися		#		вестися	ведися	(Ти)
SFX V   стися	вись	истися		#		вестись	ведись	(Ти)
SFX V   стися	вімося	истися		#		вестися	ведімося	(Ми)
SFX V   стися	вімось	истися		#		вестись	ведімось	(Ми)
SFX V   стися	вімся	истися		#		вестися	ведімся	(Ми)
SFX V   стися	віться	истися		#		вестися	ведіться	(Ви)

# МН
SFX V   стися	лася	стися		#		їстися	їлася	(Вона)
SFX V   стися	лась	стися		#		їстись	їлась	(Вона)
SFX V   стися	лося	стися		#		їстися	їлося	(Воно)
SFX V   стися	лось	стися		#		їстись	їлось	(Воно)
SFX V   стися	лися	стися		#		їстися	їлися	(Вони)
SFX V   стися	лись	стися		#		їстись	їлись	(Вони)
SFX V   стися	вся	[^е]стися		#		їстися	ївся	(Він)
SFX V   стися	всь	[^е]стися		#		їстись	ївсь	(Він)
SFX V   естися	івся	естися		#		вестися	вівся	(Я,	Ти,	Він)
SFX V   естися	івсь	естися		#		вестись	вівсь	(Я,	Ти,	Він)
SFX V   естися	івшись	естися		#		вестись	вівшись
SFX V   стися	вшись	[^е]стися		#		їстись	ївшись



SFX V   тися	уся	птися		#		хроптися	хропуся	(Я)
SFX V   тися	усь	птися		#		хроптись	хропусь	(Я)
SFX V   тися	ешся	птися		#		хроптися	хропешся	(Ти)
SFX V   тися	еться	птися		#		хроптиться	хропеться	(Він)
SFX V   тися	емося	птися		#		хроптися	хропемося	(Ми)
SFX V   тися	емось	птися		#		хроптись	хропемось	(Ми)
SFX V   тися	емся	птися		#		хроптися	хропемся	(Ми)
SFX V   тися	етеся	птися		#		хроптися	хропетеся	(Ви)
SFX V   тися	етесь	птися		#		хроптись	хропетесь	(Ви)
SFX V   тися	уться	птися		#		хроптися	хропуться	(Вони)

# Т -їсти, -овісти
SFX V   стися	мся	[ії]стися		#		їстися	їмся	(Я)
SFX V   тися	ися	[ії]стися		#		їстися	їсися	(Ти)
SFX V   тися	ись	[ії]стися		#		їстись	їсись	(Ти)
SFX V   тися	ться	[ії]стися		#		їстися	їсться	(Він)
SFX V   стися	мося	[ії]стися		#		їстися	їмося	(Ми)
SFX V   стися	мось	[ії]стися		#		їстись	їмось	(Ми)
SFX V   тися	теся	[ії]стися		#		їстися	їстеся	(Ви)
SFX V   тися	тесь	[ії]стися		#		їстись	їстесь	(Ви)
SFX V   стися	дяться	[ії]стися		#		їстися	їдяться	(Вони)

SFX V   стися	жся	їстися		#		їстися	їжся	(Ти)
SFX V   стися	жмося	їстися		#		їстися	їжмося	(Ми)
SFX V   стися	жмось	їстися		#		їстись	їжмось	(Ми)
SFX V   стися	жтеся	їстися		#		їстися	їжтеся	(Ви)
SFX V   стися	жтесь	їстися		#		їстись	їжтесь	(Ви)

# відповісти - немає наказової


# Т *іпрати - *перу
SFX V   і(.)ратися	о\1еруся	і[бдп]ратися		#		дібратися	доберуся	(Я)
SFX V   і(.)ратися	о\1ерусь	і[бдп]ратися		#		дібратись	доберусь	(Я)
SFX V   і(.)ратися	о\1ерешся	і[бдп]ратися		#		дібратися	доберешся	(Ти)
SFX V   і(.)ратися	о\1ереться	і[бдп]ратися		#		дібратиться	добереться	(Він)
SFX V   і(.)ратися	о\1еремося	і[бдп]ратися		#		дібратися	доберемося	(Ми)
SFX V   і(.)ратися	о\1еремось	і[бдп]ратися		#		дібратись	доберемось	(Ми)
SFX V   і(.)ратися	о\1еремся	і[бдп]ратися		#		дібратися	доберемся	(Ми)
SFX V   і(.)ратися	о\1еретеся	і[бдп]ратися		#		дібратися	доберетеся	(Ви)
SFX V   і(.)ратися	о\1еретесь	і[бдп]ратися		#		дібратись	доберетесь	(Ви)
SFX V   і(.)ратися	о\1еруться	і[бдп]ратися		#		дібратися	доберуться	(Вони)
# НФ
SFX V   і(.)ратися	о\1ерися	і[бдп]ратися		#		дібратися	доберися	(Ти)
SFX V   і(.)ратися	о\1ерись	і[бдп]ратися		#		дібратись	доберись	(Ти)
SFX V   і(.)ратися	о\1ерімося	і[бдп]ратися		#		дібратися	доберімося	(Ми)
SFX V   і(.)ратися	о\1ерімось	і[бдп]ратися		#		дібратись	доберімось	(Ми)
SFX V   і(.)ратися	о\1ерімся	і[бдп]ратися		#		дібратися	доберімся	(Ми)
SFX V   і(.)ратися	о\1еріться	і[бдп]ратися		#		дібратися	доберіться	(Ви)



# Дієслова з обмеженими формами (вечоріло)

#group vr5

SFX W Y 26

# Зворотня форма дієслів (-ся та -сь)
SFX W   ся	сь	тися		#  ~тися  ~тись


SFX W   тися	ться	[аеєиіїоуюя]тися	#		вечорітися	вечоріться

SFX W   тися	лося	[^у]тися		#		вечорітися	вечорілося	(Воно)
SFX W   тися	лось	[^у]тися		#		вечорітись	вечорілось	(Воно)
SFX W   нутися	лося	нутися		#		забракнутися	забраклося	(Воно)
SFX W   нутися	лось	нутися		#		забракнутись	забраклось	(Воно)
SFX W   тися	вся	літися		#		болітися	болівся	(Він)
SFX W   тися	всь	літися		#		болітись	болівсь	(Він)
SFX W   тися	лася	літися		#		болітися	болілася	(Вона)
SFX W   тися	лась	літися		#		болітись	болілась	(Вона)
SFX W   тися	лися	літися		#		болітися	болілися	(Вони)
SFX W   тися	лись	літися		#		болітись	болілись	(Вони)

SFX W   ітися	ишся	літися		#		болітися	болишся	(Ти)
SFX W   ітися	яться	літися		#		болітися	боляться	(Вони)

SFX W   тися	ється	[^лт][аія]тися		#		вечорітиться	вечоріється	(Воно)
SFX W   ітися	иться	[лт]ітися		#		закортітися	закортиться	(Воно)
SFX W   утися	еться	нутися		#		забракнутиться	забракнеться	(Воно)
SFX W   тися	ться	итися		#		фортунитися	фортуниться	(Воно)

SFX W   тися	ться	їтися		#		млоїтися	млоїться	(Воно)
SFX W   їтися	яться	їтися		#		млоїтися	млояться	(Вони)
SFX W   тися	вся	їтися		#		млоїтися	млоївся	(Він)
SFX W   тися	всь	їтися		#		млоїтись	млоївсь	(Він)
SFX W   тися	лася	їтися		#		млоїтися	млоїлася	(Вона)
SFX W   тися	лась	їтися		#		млоїтись	млоїлась	(Вона)
SFX W   тися	лися	їтися		#		млоїтися	млоїлися	(Вони)
SFX W   тися	лись	їтися		#		млоїтись	млоїлись	(Вони)

#ти	    вши	    ти		        #  боліти болівши


# Майбутній час на -тиме... для обмежених форм (лише 3-тя особа)

#subgroup vr5.cf

SFX X Y 2

SFX X   ся	меться	тися		#		абонуватиться	абонуватиметься	(Він)
SFX X   ся	муться	їтися		#		млоїтися	млоїтимуться	(Вони)



# Інші дієслова: жати - жну…

#group vr6

SFX Y Y 52

# Зворотня форма дієслів (-ся та -сь)
SFX Y   ся	сь	тися		#  ~тися  ~тись


SFX Y   тися	ться	[аеєиіїоуюя]тися	#		жатися	жаться

SFX Y   тися	лася	атися		#		жатися	жалася	(Вона)
SFX Y   тися	лась	атися		#		жатись	жалась	(Вона)
SFX Y   тися	лося	атися		#		жатися	жалося	(Воно)
SFX Y   тися	лось	атися		#		жатись	жалось	(Воно)
SFX Y   тися	лися	атися		#		жатися	жалися	(Вони)
SFX Y   тися	лись	атися		#		жатись	жались	(Вони)
SFX Y   тися	вся	атися		#		жатися	жався	(Я,	Ти,	Він)
SFX Y   тися	всь	атися		#		жатись	жавсь	(Я,	Ти,	Він)
SFX Y   тися	вшись	жатися		#		жатись	жавшись

SFX Y   атися	нуся	жатися		#		жатися	жнуся	(Я)
SFX Y   атися	нусь	жатися		#		жатись	жнусь	(Я)
SFX Y   атися	нешся	жатися		#		жатися	жнешся	(Ти)
SFX Y   атися	неться	жатися		#		жатиться	жнеться	(Він)
SFX Y   атися	немося	жатися		#		жатися	жнемося	(Ми)
SFX Y   атися	немось	жатися		#		жатись	жнемось	(Ми)
SFX Y   атися	немся	жатися		#		жатися	жнемся	(Ми)
SFX Y   атися	нетеся	жатися		#		жатися	жнетеся	(Ви)
SFX Y   атися	нетесь	жатися		#		жатись	жнетесь	(Ви)
SFX Y   атися	нуться	жатися		#		жатися	жнуться	(Вони)
SFX Y   атися	нися	жатися		#		жатися	жнися	(Ти)
SFX Y   атися	нись	жатися		#		жатись	жнись	(Ти)
SFX Y   атися	німося	жатися		#		жатися	жнімося	(Ми)
SFX Y   атися	німось	жатися		#		жатись	жнімось	(Ми)
SFX Y   атися	німся	жатися		#		жатися	жнімся	(Ми)
SFX Y   атися	ніться	жатися		#		жатися	жніться	(Ви)


SFX Y   стися	лася	стися		#		жатися	жалася	(Вона)
SFX Y   стися	лась	стися		#		жатись	жалась	(Вона)
SFX Y   стися	лося	стися		#		жатися	жалося	(Воно)
SFX Y   стися	лось	стися		#		жатись	жалось	(Воно)
SFX Y   стися	лися	стися		#		жатися	жалися	(Вони)
SFX Y   стися	лись	стися		#		жатись	жались	(Вони)
SFX Y   стися	вся	стися		#		жатися	жався	(Я,	Ти,	Він)
SFX Y   стися	всь	стися		#		жатись	жавсь	(Я,	Ти,	Він)
SFX Y   стися	вшись	стися		#		обікрастись	обікравшись



SFX Y   ік(.)астися	к\1адуся	ік.астися	#		вестися	ведуся	(Я)
SFX Y   ік(.)астися	к\1адусь	ік.астися	#		вестись	ведусь	(Я)
SFX Y   ік(.)астися	к\1адешся	ік.астися	#		обікрастися	обкрадешся	(Ти)
SFX Y   ік(.)астися	к\1адеться	ік.астися	#		обікраститься	обкрадеться	(Він)
SFX Y   ік(.)астися	к\1адемося	ік.астися	#		обікрастися	обкрадемося	(Ми)
SFX Y   ік(.)астися	к\1адемось	ік.астися	#		обікрастись	обкрадемось	(Ми)
SFX Y   ік(.)астися	к\1адемся	ік.астися	#		обікрастися	обкрадемся	(Ми)
SFX Y   ік(.)астися	к\1адетеся	ік.астися	#		обікрастися	обкрадетеся	(Ви)
SFX Y   ік(.)астися	к\1адетесь	ік.астися	#		обікрастись	обкрадетесь	(Ви)
SFX Y   ік(.)астися	к\1адуться	ік.астися	#		обікрастися	обкрадуться	(Вони)
SFX Y   ік(.)астися	к\1адися	ік.астися	#		обікрастися	обкрадися	(Ти)
SFX Y   ік(.)астися	к\1адись	ік.астися	#		обікрастись	обкрадись	(Ти)
SFX Y   ік(.)астися	к\1адімося	ік.астися	#		обікрастися	обкрадімося	(Ми)
SFX Y   ік(.)астися	к\1адімось	ік.астися	#		обікрастись	обкрадімось	(Ми)
SFX Y   ік(.)астися	к\1адімся	ік.астися	#		обікрастися	обкрадімся	(Ми)
SFX Y   ік(.)астися	к\1адіться	ік.астися	#		обікрастися	обкрадіться	(Ви)
